【裁判字號】    98,上訴,979
【裁判日期】    990311
【裁判案由】    違反護照條例等
【裁判全文】
臺灣高等法院高雄分院刑事判決         98年度上訴字第979號
上  訴  人  臺灣高雄地方法院檢察署檢察官
上  訴  人
即  被  告  辛○○
            乙○○
上  一  人
選任辯護人  洪梅芬律師
上  訴  人
即  被  告  辰○○
            甲○○
            丁○○
            癸○○
            丑○○
                    （另案於臺灣台南監獄台南分監執行中，
                    現於臺灣高雄第二監獄寄押中）
            子○○
                      樓
            午○○
                      3樓
被      告  巳○○
                      號
            丙○○
            申○○
                      號
            壬○○
            寅○○
            己○○
            卯○○
            庚○○
            戊○○
上列上訴人因被告違反護照條例等案件，不服臺灣高雄地方法院
96年度訴字第658 號中華民國98年1 月6 日、98年5 月5 日第一
審判決（起訴案號：臺灣高雄地方法院檢察署95年度偵字第673
、2250、9203、20391 、25196 、28995 、29319 號、95年度偵
緝字第3018、3042、3043、3108、3393號），提起上訴，本院判
決如下：
    主  文
原判決關於辛○○、乙○○、寅○○、壬○○、丁○○、丑○○
、午○○、卯○○、巳○○、戊○○、丙○○、申○○、辰○○
、己○○、庚○○、甲○○、癸○○、子○○部分均撤銷。
辛○○、乙○○、寅○○、壬○○、丁○○、丑○○、午○○、
卯○○、巳○○、戊○○、丙○○、申○○、辰○○、己○○、
庚○○之罪刑各如附表一所示。
甲○○、癸○○、子○○均無罪。
    事  實
一、緣不詳姓名成年人「周老闆」為使大陸地區不特定人民持冒
    名申請之臺灣地區人民護照前往臺灣地區與大陸地區以外之
    國家，「周老闆」乃與辛○○共同基於將國民身分證交付他
    人以供冒名申請護照及將護照交付他人供他人冒名使用之概
    括犯意聯絡，由「周老闆」指示辛○○取得他人之國民身分
    證，再由「周老闆」交付大陸地區不詳姓名人民照片予辛○○，辛○○即持他人之國民身分證及大陸地區不詳姓名人民
    照片冒名申請護照後，交予「周老闆」供大陸地區不詳姓名
    人民使用。辛○○即自92年7 月間起，至94年6 月間止，各
    別夥同寅○○、壬○○、丁○○、酉○○、林玉城、蔣明靜
    （酉○○以下3 人已經判決有罪確定）、不詳姓名成年人「
    阿國」、不詳姓名成年人、不詳姓名成年人「阿勝」、不詳
    姓名成年人「林先生」、「小陳」、不詳姓名陳姓成年女子
    、綽號「鐵板」不詳姓名成年人，均共同基於將國民身分證
    交付他人以供冒名申請護照及將護照交付他人供他人冒名使
    用之犯意聯絡，推由寅○○、壬○○、酉○○、丁○○、林
    玉城、蔣明靜、不詳姓名成年人「阿國」、不詳姓名成年人
    、不詳姓名成年人「阿勝」、不詳姓名成年人「林先生」、
    「小陳」、不詳姓名陳姓成年女子、綽號「鐵板」不詳姓名
    成年人各別向亦有將國民身分證交付他人以供冒名申請護照
    及將護照交付他人供他人冒名使用之共同犯意聯絡之丑○○
    、午○○、卯○○、巳○○、戊○○、丙○○、申○○、辰
    ○○、林志豪、鄭敏惠、林慧玉、陳安琪、蔣明靜、凌瑜彤
    、陳葶瑋、羅錦清、蘇文全、鄭邱澄蓮、欒繼華、速碧霞、
    莊豐鳴、蕭雅媚、羅雅卿、黃秀雲、未○○、柯世安、林雅
    綿（林志豪以下19人已經判決有罪確定）取得國民身分證，
    或向亦有將國民身分證交付他人以供冒名申請護照及將護照
    交付他人供他人冒名使用之共同犯意聯絡之壬○○、己○○
    （原名林昭吟) 、庚○○、鄭達峰、羅錦清、鄭邱澄蓮、吳
    素玲、林連蓬、速碧霞、楊宗洲、林玉城（鄭達峰以下8 人
    已經判決有罪確定）取得不知情之劉達慶、石怡瑋、王傑安
    、林月香、鄭伊靜、鄭伊媗、周昌蘭、羅韞文、羅韞瑋、羅
    韞嘉、鄭家馨、鄭家敏、鄭家豪、蔡郁婷、蔡郁涵、蔡峻豪
    、林柏昇、林維真、林志奇、林湘雲、楊悅琳、楊紹凱、林
    原禾之國民身分證後，辛○○復將劉達慶等人國民身分證及
    大陸地區不詳姓名人民照片交付不知情之旅行社職員或交由
    酉○○，持向外交部領事事務局高雄辦事處冒名申請護照，
    供交付大陸地區不詳姓名人民使用。又丑○○、巳○○、丙○○、戊○○、辰○○均明知護照並未遺失，竟各基於誣告
    之犯意向司法警察以護照遺失為由填寫中華民國護照遺失作
    廢申報表，而未指定犯人而誣指不特定人涉犯侵佔遺失物罪
    。巳○○、丙○○、戊○○、申○○再各基於使公務員登載
    不實犯意，分別以護照遺失為由申請補發，使外交部領事事
    務局高雄辦事處承辦公務員陷於錯誤，將遺失補發之不實事
    項記載在巳○○之中華民國普通護照申請書審核部分之備註
    欄上，而使公務員於職務所掌之公文書登載不實，足以生損
    害於外交部領事事務局對於護照管理之正確性。另乙○○於
    94年1 月至5 月間認識「周老闆」後，明知「周老闆」以大
    陸地區不特定人民照片冒名申請中華民國護照後，交付大陸
    地區不特定人民行使前往臺灣地區與大陸地區以外之國家，
    仍與「周老闆」、辛○○共同基於將國民身分證交付他人以
    供冒名申請護照及將護照交付他人供他人冒名使用之概括犯
    意聯絡，受「周老闆」指示居間聯絡、辦理各項事宜，或轉
    交冒名申請之護照予「周老闆」，或由「周老闆」將報酬等
    費用匯予乙○○轉交辛○○等人。上開各情其間之犯意聯絡
    、行為分擔與具體情節均詳如附表三所示。
二、案經內政部警政署航空警察局移請臺灣高雄地方法院檢察署
    檢察官偵查起訴。
    理  由
甲、有罪部分（即上訴人即被告辛○○、乙○○、辰○○、丁○○、丑○○、午○○、被告巳○○、丙○○、申○○、壬○○、寅○○、己○○、卯○○、庚○○、戊○○部分）
一、被告辛○○部分：
    (一)被告辛○○如附表三編號6 犯罪事實欄(二)、編號7 犯罪事
      實欄(二)、編號8 犯罪事實欄(二)、編號16犯罪事實欄(二)、編
      號17、23、24犯罪事實欄所示之事實，有巳○○、丙○○
      、蘇文全、莊豐鳴、蕭雅媚、羅雅卿之中華民國普通護照
      申請書、戊○○94年10月3 日中華民國護照遺失作廢申報
      表、國人遺失護照資料查詢、陳葶瑋國人遺失護照資料查
      詢附卷可稽（見警卷1 第101 、139 、187 、188 頁、警
      卷2 第58頁、警卷3 第10頁、警卷12第90頁反面－第95頁
      、第110 頁反面－第113 頁、警卷1 第45、47頁）；又被
      告辛○○亦坦承上情在卷，核與上開證據相符，被告辛○○此部分之自白即堪信為真正。從而，被告辛○○將國民
      身分證交付他人以供冒名申請護照及將護照交付他人供他
      人冒名使用之犯行，事證明確，堪以認定。
    (二)按行為後法律有變更者，適用行為時之法律。但行為後之
      法律有利於行為人者，適用最有利於行為人之法律，刑法
      第2 條第1 項定有明文。經查，被告辛○○行為後，刑法
      有如附表二所示之修正，並自95年7 月1 日施行，即應依
      上開規定比較適用，茲詳述如附表二。
    (三)核被告辛○○所為，係犯護照條例第23條第3 項將國民身
      分證交付他人以供冒名申請護照罪、第24條第3 項將護照
      交付他人供他人冒名使用罪。被告辛○○與「周老闆」、
      被告巳○○就如附表三編號6 犯罪事實欄(二)間，被告辛○○與「周老闆」、被告戊○○、綽號「阿勝」之不詳姓名
      成年人就如附表三編號7 犯罪事實欄(二)間，被告辛○○與
      「周老闆」、被告丙○○就如附表三編號8 犯罪事實欄(二)
      間，被告辛○○與「周老闆」、蔣明靜、陳葶瑋就如附表
      三編號16犯罪事實欄(二)間，被告辛○○與「周老闆」、蘇
      文全就附表三編號17所示犯罪事實間，被告辛○○與「周
      老闆」、莊豐鳴、蕭雅媚就如附表三編號23所示犯罪事實
      間，被告辛○○與「周老闆」、羅雅卿、綽號「阿恩」之
      不詳成年人就如附表三編號24所示犯罪事實間，均各有犯
      意聯絡及行為分擔，應為共同正犯。被告辛○○先後將國
      民身分證交付他人以供冒名申請護照、將護照交付他人供
      他人冒名使用之各數犯行，各係時間緊接，所犯罪名相同
      ，顯係各出於概括之犯意為之，為連續犯，應分別依修正
      前刑法第56條之規定以一罪論。被告辛○○係基於使他人
      冒用護照之犯意，因而觸犯上開各罪，其所犯上開各罪間
      ，有方法目的之牽連關係，為裁判上一罪，應依修正前刑
      法第55條規定從一重論以將護照交付他人供他人冒名使用
      罪。公訴人起訴認被告辛○○冒名申請巳○○、戊○○、
      蘇文全、丙○○護照及交付他人使用係涉犯刑法第214 條
      之罪，雖有未當，然二者基本社會事實同一，本院自得變
      更起訴法條逕予審理。又公訴人就被告辛○○如附表一編
      號23、24所示犯行固未經起訴，然此部分與已起訴如附表
      三編號6 犯罪事實欄(二)、編號7 犯罪事實欄(二)、編號8 犯
      罪事實欄(二)、編號17有罪部分有連續犯裁判上一罪關係，
      公訴人就犯罪事實一部起訴，依刑事訴訟法第267 條規定
      ，其效力及於全部，本院自得併予審判，附此敘明。
    (四)原審以被告辛○○犯行事證明確，予以論罪科刑，固非無
      見。惟查：(一)被告辛○○與「周老闆」、被告戊○○、巳
      ○○、丙○○、蘇文全、莊豐鳴、蕭雅媚、羅雅卿間共犯
      護照條例第23條第3 項將國民身分證交付他人以供冒名申
      請護照罪、第24條第3 項將護照交付他人供他人冒名使用
      罪，原判決未予認定，於法自有未合。(二)被告辛○○被訴
      94年2 月21日以前之如附表三犯罪事實欄所示犯行（其中
      如附表三編號6 犯罪事實欄(二)、編號7 犯罪事實欄(二)、編
      號8 犯罪事實欄(二)、編號17、23、24犯罪事實欄所示除外
      ）及被訴利用非中華民國航空器私行運送大陸地區人民前
      往臺灣及大陸地區以外國家之犯行，應為臺灣桃園地方法
      院93年度訴字第1936號確定判決效力所及，原應為免訴判
      決，但此部分與上開論罪科刑部分有裁判上一罪關係，自
      應不另為免訴諭知（詳後述），原審遽為有罪判決，尚有
      未當。被告辛○○上訴意旨以其被訴犯行應為前案確定判
      決效力所及，指摘原判決不當，尚非全無理由，自應由本
      院將原判決撤銷改判。爰審酌被告辛○○將國民身分證交
      付他人以供冒名申請護照及將護照交付大陸地區人民供冒
      名使用，有損國家形象，行為實屬非當，惟犯後坦承錯誤
      等一切情狀，量處如附表三編號1 所示之刑。又被告李政
      廷犯罪時間在中華民國96年4 月24日以前，合於減刑條件
      ，應依中華民國96年罪犯減刑條例第2 條第1 項第3 款規
      定減其宣告刑2 分之1 。
    (五)公訴意旨略以：被告辛○○以大陸地區人民照片使承辦公
      務員錯誤核發中華民國普通護照後，交付他人行使，涉犯
      刑法第214 條之罪。惟查，依護照條例第18條規定：「申
      請人有下列情形之一者，主管機關或駐外館處應不予核發
      護照：一、冒用身分，申請資料虛偽不實，或以不法取得
      、偽造、變造之證件申請者。二、經司法或軍法機關通知
      主管機關者。三、其他行政機關依法律限制申請人出國或
      申請護照並通知主管機關者。」；又89年5 月20日外交部
      修正發布之護照條例施行細則第35條規定：「領事事務局
      為辦理護照核、補、換發作業，得經由電腦連結取得內政
      部國籍行政資訊系統之『國籍變更資料』、戶役政資訊系
      統之『國民身分證補、換發資料』，及國防部國軍人事現
      員系統之『國軍人員資料』，經由線上查詢取得入出國主
      管機關之『旅客入出國查詢系統』資料。」，同細則第36
      條規定：「有下列情形之一者，主管機關或駐外館處得於
      受理申請後一個月內，通知申請人於二個月內補件或約請
      申請人面談：一、申請資料或照片與所繳身分文件或與檔
      存前領護照資料有相當差異者。二、以已申報遺失之國民
      身分證申請，或所繳證件之真偽有向發證機關查證之必要
      者。三、申請人對申請事項之說明有虛偽陳述或隱瞞重要
      事項之嫌，需時查證者。申請人未依前項規定補件或面談
      ，亦未依限提出申請退件退費者，除依規定不予核發護照
      外，所繳費用不予退還。」；綜觀上開規定，足見外交部
      領事局核發護照前，須進行核對、調查而為實質之審查，
      並非一經提出申請即當然有核發護照之義務。是被告辛○○持大陸地區人民照片冒名申請中華民國護照，使承辦公
      務員錯誤發給護照，其所為尚不成立刑法第214 條之使公
      務員登載不實文書罪。被告辛○○此部分之行為，係被告
      辛○○基於使他人冒用護照之犯意，為達目的所為部分行
      為，與被告辛○○有罪部分有方法、目的之裁判上一罪關
      係，故不另為無罪諭知。
    (六)公訴意旨另略以：被告辛○○有如附表三犯罪事實欄所示
      犯行（其中如附表三編號6 犯罪事實欄(二)、編號7 犯罪事
      實欄(二)、編號8 犯罪事實欄(二)、編號17、23、24犯罪事實
      欄所示除外）。又被告辛○○基於利用非中華民國航空器
      私行運送大陸地區人民前往臺灣及大陸地區以外國家之概
      括犯意，連續於：1.93年11月18日起至20日止，由郭詠珊
      帶領吳素玲及不知情之蔡郁涵（另為不起訴處分）及蔡郁
      婷、欒繼華、黃彥霖（另行偵辦中）前往馬來西亞，出示
      其冒領之中華民國護照，經海關人員及航空警察局查驗證
      照之公務員查驗以行使，入出境馬來西亞，取得入出境查
      驗章；另由郭詠珊帶領丙○○、巳○○、林慧玉3 人連續
      於94年1 月27日、同年2 月16日及帶領戊○○、陳安琪、
      黃名華（通緝中）於94年2 月16日，均前往美國洛杉磯，
      出示其冒領之中華民國護照，供海關人員及航空警察局查
      驗證照之公務員查驗以行使，入出境美國，取得入出境查
      驗章，以取信官方，增加偷渡使用之安全性。2.被告辛○○冒領蔣明靜、凌瑜彤中華民國護照後，於94年1 月27日
      自大陸福州市出境，在香港與不知名之大陸女子會合後，
      帶領該名大陸女子持蔣明靜之護照（編號000000000 號）
      ，自香港前往臺灣台北轉機，再轉往日本偷渡入境成功。
      又於94年3 月16日，在香港與大陸女子張莉莉碰面後，帶
      領張莉莉，持上開凌瑜彤之護照（編號000000000 號）欲
      偷渡至美國，自香港過境臺灣桃園中正機場欲轉機時被查
      獲。3.辛○○另以每成功偷渡1 人，可得美金3000元之報
      酬居中安排具有利用非中華民國航空器私行運送大陸地區
      人民前往臺灣及大陸地區以外國家犯意聯絡之吳素玲，於
      94年1 月6 日自高雄小港機場出境，在大陸廣州市與欲偷
      渡之2 名大陸女子會合後，帶領該2 名大陸女子，分持不
      詳姓名之中華民國護照欲偷渡至美國，嗣於同年1 月27日
      在德國慕尼黑機場，即為德國警方查獲，翌日遭遣返回國
      ，未取得任何報酬。被告辛○○係涉犯刑法第214 條使公
      務員登載不實文書罪、違反臺灣地區與大陸地區人民關係
      條例第28條之1 第2 項規定，應依同條例第80條第1 項論
      處。惟查，被告辛○○前於93年3 月間，持大陸地區人民
      歐錦照片冒名申請呂月貞護照後，於93年9 月間交付歐錦
      行使，業據臺灣桃園地方法院於94年2 月21日以93年度訴
      字第1936號判處有期徒刑1 年8 月、緩刑4 年確定在案，
      有上開刑事判決附卷可稽（見本院卷3 第129 －131 頁）
      。該案事實與上開起訴之94年2 月21日以前之犯罪事實，
      時間緊接，犯罪手法相同，顯係基於概括犯意，而犯同一
      之罪名，自屬連續犯，為裁判上一罪，依審判不可分原則
      ，該案判決之效力，應及於上開起訴之94年2 月21日以前
      之犯罪事實全部犯罪事實，揆諸前揭說明，則法院就被告
      辛○○上開起訴之94年2 月21日以前之犯罪事實部分，依
      刑事訴訟法第302 條第1 款規定，本應諭知免訴之判決。
      公訴人因認上開起訴之94年2 月21日以前之犯罪事實與被
      告辛○○起訴有罪部分屬連續犯裁判上一罪關係，故不另
      為免訴之諭知。
二、被告乙○○部分：
    (一)被告乙○○如附表三事實欄所載事實，已經證人即原審共
      同被告吳素玲、藍佩珊、辛○○及證人翁茂榮均於原審審
      理中結證在卷（見原審卷4 第285 －293 頁、原審卷3 第
      201 －209 頁）；又被告林政庭亦坦承上情在卷，核與上
      開證據相符，被告乙○○此部分之自白即堪信為真正。從
      而，被告乙○○之犯行，事證明確，堪以認定。
    (二)按行為後法律有變更者，適用行為時之法律。但行為後之
      法律有利於行為人者，適用最有利於行為人之法律，刑法
      第2 條第1 項定有明文。經查，被告乙○○行為後，刑法
      有如附表二所示之修正，並自95年7 月1 日施行，即應依
      上開規定比較適用，茲詳述如附表二。
    (三)核被告乙○○所為，係犯護照條例第23條第3 項將國民身
      分證交付他人以供冒名申請護照罪、第24條第3 項將護照
      交付他人供他人冒名使用罪。被告乙○○與「周老闆」、
      被告辛○○間，有犯意聯絡及行為分擔，均為共同正犯。
      被告乙○○先後所為各數犯行，各係時間緊接，所犯罪名
      相同，顯係各出於概括之犯意為之，為連續犯，應分別依
      修正前刑法第56條之規定以一罪論。被告乙○○係基於使
      他人冒用護照之犯意，因而觸犯上開2 罪，其所犯上開2
      罪間，有方法目的之牽連關係，為裁判上一罪，應依修正
      前刑法第55條規定從一重論以將護照交付他人供他人冒名
      使用罪。公訴人起訴認被告乙○○係涉犯刑法第214 條之
      罪，雖有未當，然二者基本社會事實同一，本院自得變更
      起訴法條逕予審理。
    (四)原審以被告乙○○犯行事證明確，予以論罪科刑，固非無
      見。惟查：(一)被告乙○○與被告辛○○、「周老闆」間共
      犯護照條例第23條第3 項將國民身分證交付他人以供冒名
      申請護照罪、第24條第3 項將護照交付他人供他人冒名使
      用罪，原判決未予認定，自有未洽。(二)被告乙○○被訴94
      年間以前之如附表三犯罪事實欄所示犯行及被訴利用非中
      華民國航空器私行運送大陸地區人民前往臺灣及大陸地區
      以外國家之犯行，自應不另為無罪諭知（詳後述），原審
      遽為有罪判決，尚有未當。被告乙○○上訴意旨以其於94
      年間認識「周老闆」前並無犯行，指摘原判決不當，尚非
      全無理由，檢察官上訴意旨以被告乙○○量刑過輕，指摘
      原判決不當，為無理由，自應由本院將原判決撤銷改判。
      爰審酌被告乙○○共同將國民身分證交付他人以供冒名申
      請護照及將護照交付大陸地區人民供冒名使用，有損國家
      形象，行為實屬非當，惟被告乙○○參與時間尚短，且係
      受「周老闆」指示擔任傳達、交付工作，犯後亦坦承錯誤
      等一切情狀，量處如附表三編號2 所示之刑。又被告乙○○犯罪時間在中華民國96年4 月24日以前，合於減刑條件
      ，應依中華民國96年罪犯減刑條例第2 條第1 項第3 款規
      定減其宣告刑2 分之1 ，並諭知易科罰金之折算標準。
    (五)公訴意旨略以：被告乙○○以大陸地區人民照片使承辦公
      務員錯誤核發中華民國普通護照後，交付他人行使，涉犯
      刑法第214 條之罪。惟查，依護照條例第18條規定：「申
      請人有下列情形之一者，主管機關或駐外館處應不予核發
      護照：一、冒用身分，申請資料虛偽不實，或以不法取得
      、偽造、變造之證件申請者。二、經司法或軍法機關通知
      主管機關者。三、其他行政機關依法律限制申請人出國或
      申請護照並通知主管機關者。」；又89年5 月20日外交部
      修正發布之護照條例施行細則第35條規定：「領事事務局
      為辦理護照核、補、換發作業，得經由電腦連結取得內政
      部國籍行政資訊系統之『國籍變更資料』、戶役政資訊系
      統之『國民身分證補、換發資料』，及國防部國軍人事現
      員系統之『國軍人員資料』，經由線上查詢取得入出國主
      管機關之『旅客入出國查詢系統』資料。」，同細則第36
      條規定：「有下列情形之一者，主管機關或駐外館處得於
      受理申請後一個月內，通知申請人於二個月內補件或約請
      申請人面談：一、申請資料或照片與所繳身分文件或與檔
      存前領護照資料有相當差異者。二、以已申報遺失之國民
      身分證申請，或所繳證件之真偽有向發證機關查證之必要
      者。三、申請人對申請事項之說明有虛偽陳述或隱瞞重要
      事項之嫌，需時查證者。申請人未依前項規定補件或面談
      ，亦未依限提出申請退件退費者，除依規定不予核發護照
      外，所繳費用不予退還。」；綜觀上開規定，足見外交部
      領事局核發護照前，須進行核對、調查而為實質之審查，
      並非一經提出申請即當然有核發護照之義務。是被告乙○○持大陸地區人民照片冒名申請中華民國護照，使承辦公
      務員錯誤發給護照，其所為尚不成立刑法第214 條之使公
      務員登載不實文書罪。被告乙○○此部分之行為，係被告
      乙○○基於使他人冒用護照之犯意，為達目的所為部分行
      為，與被告乙○○有罪部分有方法、目的之裁判上一罪關
      係，故不另為無罪諭知。
    (六)公訴意旨另略以：被告乙○○自92年12月間起（上開有罪
      部分除外），與被告辛○○、「周老闆」間共同以大陸地
      區不特定人民照片冒名申請中華民國護照後，交付大陸地
      區不特定人民行使前往臺灣地區與大陸地區以外之國家，
      係涉犯刑法第214 條使公務員登載不實文書罪。然被告乙○○辯稱其係93年底始認識「周老闆」，2 人於94年間始
      有交往等語，再證人翁茂榮於原審審理中結證稱其與被告
      乙○○於94年1 月間為「周老闆」帶大陸地區人民入境他
      國等語（見原審卷3 第205 －209 頁）；證人即原審共同
      被告吳素玲於原審審理中結證稱被告辛○○曾帶其與被告
      乙○○於94年1 月間前往澳門找「周老闆」，「周老闆」
      偕同被告乙○○前來給付其旅費等語（見原審卷4 第285
      －293 頁）；證人即原審共同被告辛○○於原審97年8 月
      12日審理中結證稱被告乙○○與「周老闆」迄今結婚3 年
      多，其自被告乙○○與「周老闆」結婚後，始將冒名申請
      護照交予被告乙○○等語（見原審卷4 第179 頁）；依上
      開證人證述，足佐被告乙○○辯稱其與「周老闆」係於94
      年間始行交往一節，非無可取。此外，復無其他證據足佐
      被告乙○○自92年12月間起至93年12月間止，與被告辛○○、「周老闆」間共同以大陸地區不特定人民照片冒名申
      請中華民國護照及交付大陸地區不特定人民行使前往臺灣
      地區與大陸地區以外之國家之犯行，被告乙○○此部分犯
      行尚屬不能證明，公訴人因起訴認被告乙○○此部分與上
      開有罪部分屬連續犯裁判上一罪關係，故不另為無罪之諭
      知。
    (七)公訴意旨另略以：被告乙○○與被告子○○共同基於利用
      非中華民國航空器私行運送大陸地區人民前往臺灣及大陸
      地區以外國家之犯意，由被告子○○於94年1 月21日在荷
      蘭阿姆斯特丹帶領大陸女子2 人分持冒領之謝淑燕中華民
      國護照（護照號碼000000000 號，由檢察官另行偵辦）及
      黃秀雲中華民國護照（護照號碼000000000 號）至德國慕
      尼黑機場。因認被告乙○○涉違反臺灣地區與大陸地區人
      民關係條例第28條之1 第2 項規定，應依同條例第80條第
      1 項論處。惟查：
      1.按臺灣地區與大陸地區人民關係條例第28條之1 第2 項
        規定：「臺灣地區人民不得利用非中華民國船舶、航空
        器或其他運輸工具，私行運送大陸地區人民前往臺灣地
        區及大陸地區以外之國家或地區。」，而其立法理由為
        ：「為加強國際合作打擊此類偷渡行為，爰於第二項明
        文禁止我國人民利用非我國籍船舶等運輸工具載運大陸
        地區人民偷渡臺灣地區及大陸地區以外之國家或地區。
        」。是依上開說明，臺灣地區與大陸地區人民關係條例
        第28條之1 第2 項所明文禁止，係臺灣地區人民利用非
        中華民國船舶、航空器或其他運輸工具載運大陸地區人
        民偷渡臺灣地區及大陸地區以外之國家或地區行為。
      2.被告子○○於94年1 月間與行使冒名申請之臺灣地區人
        民謝淑燕、黃秀雲中華民國普通護照之大陸地區人民搭
        飛機經來馬來西亞、荷蘭，於94 年1月27日至德國慕尼
        黑機場之事實，固有謝淑燕、黃秀雲中華民國普通護照
        申請書、被告子○○旅客入出境紀錄查詢表、外交部領
        事事務局函附卷可稽，堪以認定。然被告子○○帶領大
        陸地區人民行使冒名申請之臺灣地區人民中華民國普通
        護照搭飛機前往他國，縱使因被告子○○帶領大陸地區
        人民入境他國，因其之協助或增加大陸地區人民成功入
        境之可能性，但被告子○○帶領之大陸地區人民係持中
        華民國照外交部所核發之護照個別自行搭飛機入境他國
        ，且係利用各該國海關之無法查證而由正當管道入境，
        並非因被告子○○之同行、帶領，既無「私行」，亦無
        「運送」，自非由被告子○○利用非中華民國船舶、航
        空器或其他運輸工具載運大陸地區人民偷渡他國，被告
        子○○所為即與臺灣地區與大陸地區人民關係條例第28
        條之1 第2 項規定之構成要件不符。此外，復無其他積
        極證據足資證明被告乙○○與子○○有利用非中華民國
        船舶、航空器或其他運輸工具載運大陸地區人民偷渡臺
        灣地區及大陸地區以外之國家或地區之犯行，被告乙○○之犯罪即屬不能證明。
      此外，復無其他積極證據足資證明被告乙○○有利用非中
      華民國船舶、航空器或其他運輸工具載運大陸地區人民偷
      渡臺灣地區及大陸地區以外之國家或地區之犯行，被告乙○○之犯罪即屬不能證明，因公訴人起訴認被告乙○○此
      部分與上開有罪部分屬牽連犯裁判上一罪關係，故不另為
      無罪之諭知。
三、被告壬○○部分：
    (一)被告壬○○如附表三編號1 所示之事實，有劉達慶、石怡
      瑋、林志豪、鄭敏惠中華民國普通護照申請書附卷可稽（
      見偵查卷25A 第27、29、116 、119 頁）；又被告壬○○
      亦坦承上情在卷，核與上開證據相符，被告壬○○之自白
      即堪信為真正。從而，被告壬○○將國民身分證交付他人
      以供冒名申請護照及將護照交付他人供他人冒名使用之犯
      行，事證明確，堪以認定。
    (二)按行為後法律有變更者，適用行為時之法律。但行為後之
      法律有利於行為人者，適用最有利於行為人之法律，刑法
      第2 條第1 項定有明文。經查，被告壬○○行為後，刑法
      有如附表二所示之修正，並自95年7 月1 日施行，即應依
      上開規定比較適用，茲詳述如附表二。
    (三)核被告壬○○所為，係犯護照條例第23條第3 項將國民身
      分證交付他人以供冒名申請護照罪、第24條第3 項將護照
      交付他人供他人冒名使用罪。被告壬○○與寅○○、辛○○、酉○○間，被告壬○○、辛○○各與林志豪、鄭敏惠
      間，就上開各罪均有犯意聯絡及行為分擔，應為共同正犯
      。被告壬○○2 次各將國民身分證交付他人以供冒名申請
      護照及將護照交付他人供他人冒名使用，均時間緊接，犯
      罪方法相同，顯各係基概括犯意為之，應分別依修正前刑
      法第56條規定以連續犯論以一罪。被告壬○○係基於供他
      人冒名使用護照之犯意，因而觸犯上開2 罪，被告壬○○
      所犯上開2 罪間，有方法目的之牽連關係，為裁判上一罪
      ，應依修正前刑法第55條規定從一重論以將護照交付他人
      供他人冒名使用罪。公訴人就被告壬○○將林志豪、鄭敏
      惠之國民身分證交付辛○○冒名申請護照部分起訴認係涉
      犯刑法第214 條之罪，雖有未當，然二者基本社會事實同
      一，本院自得變更起訴法條逕予審理。再起訴書所犯法條
      固未記載護照條例第24條第3 項，然犯罪事實已經記載此
      部分犯行，本院自得併予審理。再者，公訴人固僅就原判
      決關於被告壬○○無罪部分上訴，而被告壬○○就有罪部
      分則未上訴，但被告壬○○所犯如附表三編號1 所示之犯
      行均與檢察官上訴部分之犯罪事性質上應屬連續犯及牽連
      犯裁判上一罪關係，已如前述，應為本件上訴效力所及，
      本院自得就被告壬○○所犯如附表三編號1 所示之全部犯
      罪事實予以審理，併此說明。
    (四)原審以被告壬○○犯行事證明確，予以論罪科刑，固非無
      見。惟查：1.被告壬○○將劉達慶、石怡瑋護照交付他人
      供他人冒名使用另成立護照條例第24條第3 項將護照交付
      他人供他人冒名使用罪；被告壬○○將林志豪、鄭敏惠之
      國民身份證交付辛○○冒名申請護照及交付他人使用部分
      ，應成立護照條例第23條第3 項將國民身分證交付他人以
      供冒名申請護照罪、第24條第3 項將護照交付他人供他人
      冒名使用罪；並被告壬○○所犯各罪彼此間有連續犯、牽
      連犯裁判上一罪關係，應依修正前刑法第56條、第55條規
      定從一重論以將護照交付他人供他人冒名使用罪，已如前
      述，原判決未認定被告壬○○有此部分犯行，即有未合。
      2.被告壬○○與寅○○、辛○○、酉○○間，被告壬○○
      、辛○○各與林志豪、鄭敏惠間，有犯意聯絡及行為分擔
      ，應為共同正犯，原判決未予認定，尚屬有誤。檢察官上
      訴意旨以原判決就被告壬○○將林志豪、鄭敏惠之國民身
      分證交付辛○○冒名申請護照部分判決無罪，有所違誤，
      指摘原判決不當，為有理由，且原判決亦有上開其他瑕疵
      ，自應由本院將原判決撤銷改判。爰審酌被告壬○○將國
      民身分證交付他人以供冒名申請護照及將護照交付大陸地
      區人民供冒名使用，有損國家形象，行為實屬非當，惟犯
      後坦承錯誤，態度良好等一切情狀，量處有期徒刑6 月，
      並諭知易科罰金之折算標準。又被告壬○○犯罪時間在中
      華民國96年4 月24日以前，合於減刑條件，應依中華民國
      96年罪犯減刑條例第2 條第1 項第3 款規定減其宣告刑2
      分之1 ，並諭知易科罰金之折算標準。被告壬○○前曾因
      故意犯罪受有期徒刑之宣告，有前案紀錄表足憑，依法不
      得宣告緩刑，併此敘明。
    (五)公訴意旨另以：被告壬○○各將丑○○、未○○、柯世安
      之國民身份證交付辛○○，辛○○再將丑○○、未○○、
      柯世安之國民身份證及大陸地區不詳姓名人之照片交付不
      知情之旅行社職員持向外交部領事事務局高雄辦事處冒名
      申請護照，認被告壬○○此部分係涉犯刑法第214 條之罪
      嫌。經查，被告壬○○於調查及原審審理中否認有將丑○○、未○○、柯世安之國民身份證交付辛○○之情；又證
      人即原審共同被告柯世安於原審審理中結證稱係將國民身
      分證交付寅○○、酉○○，不認識被告壬○○等語（見原
      審卷6 第81－83頁）；至丑○○、未○○、柯世安之中華
      民國普通護照申請書亦僅足以證明有冒名申請護照一節，
      尚無從證明被告壬○○將丑○○、未○○、柯世安之國民
      身份證交付辛○○冒名申請護照之犯行，被告壬○○此部
      分犯行即屬不能證明，被告壬○○此部分與前開有罪部分
      因屬連續犯裁判上一罪關係，故不另為無罪諭知。
四、被告丑○○部分：
    (一)訊據被告丑○○否認有將國民身分證交付他人以供冒名申
      請護照、將護照交付他人供他人冒名使用及未指定犯人誣
      告犯行，辯稱其係持國民身分證向地下錢莊借款，其餘均
      不知情等語。惟查，被告丑○○於93年3 月26日申請護照
      及於93年4 月16日向司法警察報案護照遺失之事實（即如
      附表一編號2 所示），有被告丑○○中華民國普通護照申
      請書及國人遺失護照資料查詢附卷可稽（見偵查卷25A 第
      28、108 頁）；又被告丑○○亦陳述93年3 月26日申請護
      照之照片與其國民身分證上照片不符；至被告丑○○固以
      上情置辯，然衡諸國民身分證為表彰個人身分之重要文件
      ，依一般常情，當無隨意交付不認識之人，以免遭他人不
      法使用，被告丑○○具有正常之智識，當無不知之理；而
      觀諸被告丑○○就其所有國民身分證交付他人之原因，於
      偵查中係陳稱將國民身分證交付他人委託辦理貸款等語（
      見偵查卷3 第34－35頁），嗣於原審則先陳述將國民身分
      證交付他人委託辦理現金卡等語（見原審卷1 第189 頁）
      ，其後改稱先持國民身分證向地下錢莊借款，再將國民身
      分證交付他人委託辦理貸款等語（見原審卷6 第74頁），
      被告丑○○就其所有國民身分證交付他人之原因先後陳述
      均有不同，已難遽予採信；另被告丑○○辯稱未報案護照
      遺失一節，參以被告丑○○倘確係為借款或辦理貸款等原
      因交付國民身分證於他人，而遭他人冒名持以申請護照，
      該他人豈有再主動為被告丑○○向司法警察謊報護照遺失
      之必要？反而係被告丑○○知悉申請護照，為免以其名義
      申請之護照遭他人冒名不法使用，因而謊報護照遺失，始
      符合常理。況被告丑○○就其上開所辯復未能提供任何證
      據資料以供調查，被告丑○○所辯，即無足採。從而，被
      告丑○○將國民身分證交付他人以供冒名申請護照、未指
      定犯人誣告及將護照交付他人供他人冒名使用之犯行，事
      證明確，堪以認定。
    (二)按行為後法律有變更者，適用行為時之法律。但行為後之
      法律有利於行為人者，適用最有利於行為人之法律，刑法
      第2 條第1 項定有明文。經查，被告丑○○行為後，刑法
      有如附表二所示之修正，並自95年7 月1 日施行，即應依
      上開規定比較適用，茲詳述如附表二。
    (三)核被告丑○○所為，係犯護照條例第23條第3 項將國民身
      分證交付他人以供冒名申請護照罪、第24條第3 項將護照
      交付他人供他人冒名使用罪、刑法第171 條第1 項未指定
      犯人誣告罪。被告丑○○與「阿國」、被告辛○○、酉○○就將國民身分證交付他人以供冒名申請護照罪、將護照
      交付他人供他人冒名使用罪間，被告丑○○與「阿國」就
      未指定犯人誣告罪間，均有犯意聯絡及行為分擔，應為共
      同正犯。被告丑○○係基於使他人冒用自己護照之犯意，
      因而觸犯上開各罪，被告丑○○所犯上開各罪間，有方法
      目的之牽連關係，為裁判上一罪，應依修正前刑法第55條
      規定從一重論以將護照交付他人供他人冒名使用罪。起訴
      書所犯法條固未記載護照條例第24條第3 項及刑法第171
      條第1 項，然犯罪事實已經記載此部分犯行，本院自得併
      予審理。
    (四)原審以被告丑○○犯行事證明確，予以論罪科刑，固非無
      見。惟查：1.被告丑○○另成立護照條例第24條第3 項將
      護照交付他人供他人冒名使用罪，並與被告丑○○所犯其
      他各罪依修正前刑法第55條規定從一重論以將護照交付他
      人供他人冒名使用罪，已如前述，原判決未認定被告丑○○有此部分犯行，亦有未合。2.被告丑○○與「阿國」、
      被告辛○○、酉○○就將國民身分證交付他人以供冒名申
      請護照罪、將護照交付他人供他人冒名使用罪間，被告丑
      ○○與「阿國」就未指定犯人誣告罪間，有犯意聯絡及行
      為分擔，應為共同正犯，原判決未予認定，尚屬有誤。3.
      原判決既量處被告丑○○有期徒刑8 月，竟於主文諭知得
      易科罰金，自有違誤。被告丑○○上訴意旨否認犯罪，指
      摘原判決不當，為無理由，惟原判決既有上開瑕疵，自應
      由本院將原判決撤銷改判。爰審酌被告丑○○前未曾犯罪
      ，有前案紀錄表在卷足憑，惟被告丑○○將國民身分證交
      付他人以供冒名申請護照及將護照交付他人供他人冒名使
      用，損害國家聲譽，復謊報護照遺失而誣指不特定人犯罪
      ，行為實屬不當等一切情狀，量處有期徒刑6 月，並諭知
      易科罰金之折算標準。又被告丑○○犯罪時間在中華民國
      96年4 月24日以前，合於減刑條件，應依中華民國96年罪
      犯減刑條例第2 條第1 項第3 款規定減其宣告刑2 分之1
      ，並諭知易科罰金之折算標準。
五、被告寅○○部分：
    (一)訊據被告寅○○否認有如附表三編號1 、3 、27所示犯行
      ，辯稱其僅係受酉○○委託領取王傑安護照，其餘均不知
      情等語。經查：1.被告寅○○如附表三編號1 所示事實，
      已經證人即共同被告壬○○於原審審理中結證在卷（見原
      審卷3 第223 －227 頁）；並有劉達慶、石怡瑋、林志豪
      、鄭敏惠中華民國普通護照申請書附卷可稽（見偵查卷25
      A 第27、29、116 、119 頁）。2.被告寅○○如附表三編
      號3 所示事實，已分別經證人即原審共同被告林昭吟於原
      審審理中結證稱酉○○交付大陸地區人民之照片供其辦理
      王傑安身分證後，其再將該王傑安身分證交付酉○○辦理
      護照後，取得代價2 萬元等語在卷（見原審卷6 第191 －
      192 頁）；並有王傑安中華民國普通護照申請書附卷可稽
      （見警卷2 第66頁）；又被告寅○○亦坦承代領王傑安護
      照一節；至被告寅○○固辯稱其僅係受酉○○委託領取王
      傑安護照，其餘均不知情等語，然參以被告寅○○於警詢
      已陳述代領王傑安護照代價2 千元等語（見警卷2 第48頁
      反面），且證人即原審共同被告壬○○於原審審理中結證
      稱寅○○有收購護照，其有將女兒石怡瑋之國民身分證交
      付予寅○○辦理護照等語在卷（見原審卷3 第223 －227
      頁）；是被告寅○○空言否認不知情，即無可採。3.被告
      寅○○如附表三編號27所示事實，已經證人即原審共同被
      告柯世安於原審審理中結證在卷（見原審卷6 第77－83頁
      ）；並有柯世安中華民國普通護照申請書附卷可稽（見偵
      查卷25A 第123 頁）。從而，被告寅○○如附表三編號1
      、3 、27所示犯行，事證明確，堪以認定。
    (二)按行為後法律有變更者，適用行為時之法律。但行為後之
      法律有利於行為人者，適用最有利於行為人之法律，刑法
      第2 條第1 項定有明文。經查，被告寅○○行為後，刑法
      有如附表二所示之修正，並自95年7 月1 日施行，即應依
      上開規定比較適用，茲詳述如附表二。
    (三)核被告寅○○先後所為，均係犯護照條例第23條第3 項將
      國民身分證交付他人以供冒名申請護照罪、第24條第3 項
      將護照交付他人供他人冒名使用罪。被告寅○○、辛○○
      、壬○○、酉○○間就如附表三編號1 所示犯行，被告寅
      ○○、辛○○、酉○○、己○○間就如附表三編號3 所示
      犯行，被告寅○○、辛○○、酉○○、柯世安間就如附表
      三編號27所示犯行，就上開各罪均有犯意聯絡及行為分擔
      ，應為共同正犯。被告寅○○3 次各將國民身分證交付他
      人以供冒名申請護照及將護照交付他人供他人冒名使用，
      均時間緊接，犯罪方法相同，顯各係基概括犯意為之，應
      分別依修正前刑法第56條規定以連續犯論以一罪。被告寅
      ○○係基於供他人冒名使用護照之犯意，因而觸犯上開2
      罪，被告寅○○所犯上開2 罪間，有方法目的之牽連關係
      ，為裁判上一罪，應依修正前刑法第55條規定從一重論以
      將護照交付他人供他人冒名使用罪。公訴人起訴認被告寅
      ○○係涉犯刑法第214 條之罪，雖有未當，然二者基本社
      會事實同一，本院自得變更起訴法條逕予審理。又公訴人
      就被告寅○○如附表三編號1 、27所示犯行固未經起訴，
      然此部分與已起訴有罪部分有連續犯裁判上一罪關係，公
      訴人就犯罪事實一部起訴，依刑事訴訟法第267 條規定，
      其效力及於全部，本院自得併予審判，附此敘明。
    (四)原審不察，遽予被告寅○○無罪之諭知，自有未當。檢察
      官上訴意旨，指摘原判決不當，非無理由，自應予撤銷改
      判。爰審酌被告寅○○多次將國民身分證交付他人以供冒
      名申請護照及將護照交付大陸地區人供冒名使用，有損國
      家形象等一切情狀，量處有期徒刑6 月，並諭知易科罰金
      之折算標準。又被告寅○○犯罪時間在中華民國96年4 月
      24日以前，合於減刑條件，應依中華民國96年罪犯減刑條
      例第2 條第1 項第3 款規定減其宣告刑2 分之1 ，並諭知
      易科罰金之折算標準。
六、被告己○○（原名林昭吟）部分：
    (一)被告己○○如附表三編號3 所示之事實，有王傑安中華民
      國普通護照申請書附卷可稽（見警卷2 第66頁）；又被告
      己○○亦坦承上情在卷，核與上證據相符，被告己○○之
      自白即堪信為真正。從而，被告己○○將王傑安國民身分
      證交付他人以供冒名申請護照及將護照交付他人供他人冒
      名使用之犯行，事證明確，堪以認定。
    (二)按行為後法律有變更者，適用行為時之法律。但行為後之
      法律有利於行為人者，適用最有利於行為人之法律，刑法
      第2 條第1 項定有明文。經查，被告己○○行為後，刑法
      有如附表二所示之修正，並自95年7 月1 日施行，即應依
      上開規定比較適用，茲詳述如附表二。
    (三)核被告己○○所為，係犯護照條例第23條第3 項將國民身
      分證交付他人以供冒名申請護照罪、第24條第3 項將護照
      交付他人供他人冒名使用罪。被告己○○與辛○○、寅○○、酉○○間，就上開各罪均有犯意聯絡及行為分擔，應
      為共同正犯。被告己○○係基於供他人冒名使用護照之犯
      意，因而觸犯上開2 罪，被告己○○所犯上開2 罪間，有
      方法目的之牽連關係，為裁判上一罪，應依修正前刑法第
      55條規定從一重論以將護照交付他人供他人冒名使用罪。
      公訴人起訴認被告己○○係涉犯刑法第216 條、第214 條
      之罪，雖有未當，然二者基本社會事實同一，本院自得變
      更起訴法條逕予審理。再者，公訴人固僅就被告己○○無
      罪部分上訴，而被告己○○就有罪部分則未上訴，但被告
      己○○所犯如附表三編號3 所示之犯行均屬連續犯及牽連
      犯裁判上一罪關係，已如前述，本院自得就被告己○○所
      犯如附表三編號3 所示之全部犯罪事實予以審理，併此說
      明。
    (四)原審不察，遽予被告己○○此部分無罪之諭知，自有未洽
      。檢察官上訴意旨指摘原判決此部分不當，為有理由，自
      應由本院將原判決撤銷改判。爰審酌被告己○○將國民身
      分證交付他人以供冒名申請護照及將護照交付大陸地區人
      供冒名使用，有損國家形象，且謊報國民身分證遺失，使
      公務員於所掌公文書登載不實，行為實屬非當，惟犯後坦
      承錯誤等一切情狀，量處有期徒刑6 月，並諭知易科罰金
      之折算標準。又被告己○○犯罪時間在中華民國96年4 月
      24日以前，合於減刑條件，應依中華民國96年罪犯減刑條
      例第2 條第1 項第3 款規定減其宣告刑2 分之1 ，並諭知
      易科罰金之折算標準。被告己○○前未曾因故意犯罪受有
      期徒刑以上刑之宣告，有前案紀錄表足憑，其經此偵、審
      程序教訓，應知警惕，諒無再犯之虞，本院認所宣告之刑
      ，以暫不執行為適當，併諭知緩刑2 年，以勵自新。
    (五)公訴意旨略以：被告己○○以大陸地區人民照片使承辦公
      務員錯誤核發國民身分證及護照，涉犯刑法第216 條、第
      214 條之罪。惟查：
      1.依國民身分證製發及管理要點第3 點第1 項規定，國民
        身分證初領、補領、換領或全面換領國民身分證，應繳
        交最近1 年所攝正面半身彩色相片1 張，但親自申請戶
        籍登記而須換領者，經戶政事務所核對檔存相片人貌相
        符且年歲相當時，得免繳交相片；另依同要點第4 點規
        定，戶政事務所受理身分證申請案件時，應切實核對相
        片、人貌及戶籍登記資料，並將當事人相片掃瞄建置影
        像檔，當事人舊證遺失或相片無法辨識人貌時，得請當
        事人另提貼有相片之證件或核對檔存個人資料。綜觀上
        開規定，足見戶政事務所承辦公務員發給國民身分證前
        ，須進行核對之實質之審查，並非一經提出申請即當然
        有核發國民身分證之義務。被告林昭吟以大陸地區人民
        照片申請王傑安國民身分證，其所為尚不成立刑法第21
        4 條之使公務員登載不實文書罪。是被告己○○行使貼
        大陸地區人民照片之護照，亦不成立刑法第216 條、第
        214 條之罪。
      2.依護照條例第18條規定：「申請人有下列情形之一者，
        主管機關或駐外館處應不予核發護照：一、冒用身分，
        申請資料虛偽不實，或以不法取得、偽造、變造之證件
        申請者。二、經司法或軍法機關通知主管機關者。三、
        其他行政機關依法律限制申請人出國或申請護照並通知
        主管機關者。」；又89年5 月20日外交部修正發布之護
        照條例施行細則第35條規定：「領事事務局為辦理護照
        核、補、換發作業，得經由電腦連結取得內政部國籍行
        政資訊系統之『國籍變更資料』、戶役政資訊系統之『
        國民身分證補、換發資料』，及國防部國軍人事現員系
        統之『國軍人員資料』，經由線上查詢取得入出國主管
        機關之『旅客入出國查詢系統』資料。」，同細則第36
        條規定：「有下列情形之一者，主管機關或駐外館處得
        於受理申請後一個月內，通知申請人於二個月內補件或
        約請申請人面談：一、申請資料或照片與所繳身分文件
        或與檔存前領護照資料有相當差異者。二、以已申報遺
        失之國民身分證申請，或所繳證件之真偽有向發證機關
        查證之必要者。三、申請人對申請事項之說明有虛偽陳
        述或隱瞞重要事項之嫌，需時查證者。申請人未依前項
        規定補件或面談，亦未依限提出申請退件退費者，除依
        規定不予核發護照外，所繳費用不予退還。」；綜觀上
        開規定，足見外交部領事局核發護照前，須進行核對、
        調查而為實質之審查，並非一經提出申請即當然有核發
        護照之義務。是被告己○○將貼大陸地區人民照片之王
        傑安國民身分證交付被告辛○○，由被告辛○○以大陸
        地區人民照片冒名申請護照，使承辦公務員錯誤發給護
        照，其所為尚不成立刑法第214 條之使公務員登載不實
        文書罪。
      被告己○○此部分之行為，係被告己○○基於使他人冒用
      護照之犯意，為達目的所為部分分行為，與被告己○○上
      開有罪部分有方法、目的之裁判上一罪關係，故不另為無
      罪諭知（此部分原審另於主文為無罪諭知，自有未合，原
      審檢察官執以為上訴意旨即有理由，應予撤銷改判而為不
      另為無罪諭知）。
    (六)公訴意旨另略以：被告己○○基於利用非中華民國航空器
      私行運送大陸地區人民前往臺灣及大陸地區以外國家之概
      括犯意，依「周老闆」之指示，連續於：
      1.93年7 月14日自大陸地區帶領大陸地區男子行使冒名申
        請之王傑安中華民國護照（號碼000000000 號）經泰國
        、埃及，欲偷渡至美國，嗣為埃及警方查獲。
      2.93年9 月24日自香港帶領大陸地區男子行使冒名申請之
        不詳姓名中華民國護照經由南非、俄羅斯、抵達哥斯大
        黎加，為哥斯大黎加警方查獲。
      3.93年12月17日自大陸地區廣州市帶領大陸地區女子行使
        冒名申請之蔡郁婷（護照號碼000000000 號）中華民國
        護照經由荷蘭阿姆斯特丹入境美國洛杉磯。
      4.94年1 月2 日自大陸廣州市帶領大陸地區人民行使冒名
        申請之不詳姓名中華民國護照經由馬來西亞、新加坡、
        薩爾瓦多、阿魯巴，欲偷渡美國，遭美國拒絕入境。
      因認被告己○○涉違反臺灣地區與大陸地區人民關係條例
      第28條之1 第2 項規定，應依同條例第80條第1 項論處。
      經查：
      1.公訴人認被告己○○涉違反臺灣地區與大陸地區人民關
        係條例第28條之1 第2 項規定，應依同條例第80條第1
        項論處，係以被告己○○之自白、旅客入出境紀錄查詢
        表、中華民國普通護照申請書、外交部領事事務局函等
        ，資為論據。
      2.按臺灣地區與大陸地區人民關係條例第28條之1 第2 項
        規定：「臺灣地區人民不得利用非中華民國船舶、航空
        器或其他運輸工具，私行運送大陸地區人民前往臺灣地
        區及大陸地區以外之國家或地區。」，而其立法理由為
        ：「為加強國際合作打擊此類偷渡行為，爰於第二項明
        文禁止我國人民利用非我國籍船舶等運輸工具載運大陸
        地區人民偷渡臺灣地區及大陸地區以外之國家或地區。
        」。是依上開說明，臺灣地區與大陸地區人民關係條例
        第28條之1 第2 項所明文禁止，係臺灣地區人民利用非
        中華民國船舶、航空器或其他運輸工具載運大陸地區人
        民偷渡臺灣地區及大陸地區以外之國家或地區行為。
      3.被告己○○連續帶領大陸地區人民各行使冒名申請之臺
        灣地區人民王傑安、蔡郁婷及不詳姓名人之中華民國普
        通護照，分別至埃及、哥斯大黎加、美國；上開事實固
        有王傑安、蔡郁婷中華民國普通護照申請書、被告己○○旅客入出境紀錄查詢表、外交部領事事務局函附卷可
        稽，且為被告己○○自承在卷，均堪以認定。然被告己○○帶領大陸地區人民行使冒名申請之臺灣地區人民中
        華民國普通護照搭飛機前往他國，縱使因被告己○○帶
        領大陸地區人民入境他國，因其之協助或增加大陸地區
        人民成功入境之可能性，但被告己○○帶領之大陸地區
        人民係持中華民國照外交部所核發之護照個別自行搭飛
        機入境他國，且係利用各該國海關之無法查證而由正當
        管道入境，並非因被告己○○之同行、帶領，既無「私
        行」，亦無「運送」，自非由被告己○○利用非中華民
        國船舶、航空器或其他運輸工具載運大陸地區人民偷渡
        他國，被告己○○所為即與臺灣地區與大陸地區人民關
        係條例第28條之1 第2 項規定之構成要件不符。
      此外，復無其他積極證據足資證明被告己○○有利用非中
      華民國船舶、航空器或其他運輸工具載運大陸地區人民偷
      渡臺灣地區及大陸地區以外之國家或地區之犯行，被告己○○之犯罪即屬不能證明，自不另為無罪之諭知。
七、被告午○○部分：
    (一)訊據被告午○○否認有將國民身分證交付他人以供冒名申
      請護照、將護照交付他人供他人冒名使用犯行，辯稱其所
      有國民身分證曾遺失，其餘均不知情等語。惟查，被告午
      ○○於93年11月26日申請護照之事實（即如附表三編號4
      所示），有被告午○○中華民國普通護照申請書附卷可稽
      （見警卷7 第17頁）；又被告午○○亦陳述93年11月26日
      申請護照之照片與其國民身分證上照片不符；至被告午○○固以上情置辯，然被告午○○於原審陳述其有國民身分
      證於93年間遺失，於93年7 月間補發等語（見原審卷6 第
      144 頁），而於93年11月間持以冒名申請護照之被告午○○國民身分證係93年7 月26日所補發，有該國民身分證在
      卷可憑（見警卷7 第17頁），即非他人冒用被告午○○遺
      失之國民身分證；另參以被告辛○○倘未能確信被告午○○國民身分證之來源，被告辛○○豈有貿然持被告午○○
      之國民身分證申請護照，使自己犯行有可能被發覺之危險
      ？是被告午○○否認將國民身分證交付他人，即無足採。
      從而，被告午○○將國民身分證交付他人以供冒名申請護
      照及將護照交付他人供他人冒名使用之犯行，事證明確，
      堪以認定。
    (二)按行為後法律有變更者，適用行為時之法律。但行為後之
      法律有利於行為人者，適用最有利於行為人之法律，刑法
      第2 條第1 項定有明文。經查，被告午○○行為後，刑法
      有如附表二所示之修正，並自95年7 月1 日施行，即應依
      上開規定比較適用，茲詳述如附表二。
    (三)核被告午○○所為，係犯護照條例第23條第3 項將國民身
      分證交付他人以供冒名申請護照罪、第24條第3 項將護照
      交付他人供他人冒名使用罪。被告午○○與「小陳」、被
      告辛○○間，就上開2 罪均有犯意聯絡及行為分擔，應為
      共同正犯。被告午○○係基於使他人冒用自己護照之犯意
      ，因而觸犯上開2 罪，被告午○○所犯上開2 罪間，有方
      法目的之牽連關係，為裁判上一罪，應依修正前刑法第55
      條規定從一重論以將護照交付他人供他人冒名使用罪。起
      訴書所犯法條固未記載護照條例第24條第3 項，然犯罪事
      實已經記載此部分犯行，本院自得併予審理。
    (四)原審以被告午○○犯行事證明確，予以論罪科刑，固非無
      見。惟查：1.被告午○○另成立護照條例第24條第3 項將
      護照交付他人供他人冒名使用罪，並與被告午○○所犯其
      他罪依修正前刑法第55條規定從一重論以將護照交付他人
      供他人冒名使用罪，已如前述，原判決未認定被告午○○
      有此部分犯行，亦有未合。2.被告午○○與「小陳」、被
      告辛○○間，就上開2 罪有犯意聯絡及行為分擔，應為共
      同正犯，原判決未予認定，尚屬有誤。3.原判決既量處被
      告午○○有期徒刑8 月，竟於主文諭知得易科罰金，自有
      違誤。被告午○○上訴意旨否認犯罪，指摘原判決不當，
      雖無理由，惟原判決既有上開瑕疵，自應由本院將原判決
      撤銷改判。爰審酌被告午○○將國民身分證交付他人以供
      冒名申請護照及將護照交付他人供他人冒名使用，損害國
      家聲譽，行為實屬不當等一切情狀，量處有期徒刑6 月，
      並諭知易科罰金之折算標準。又被告午○○犯罪時間在中
      華民國96年4 月24日以前，合於減刑條件，應依中華民國
      96年罪犯減刑條例第2 條第1 項第3 款規定減其宣告刑2
      分之1 ，並諭知易科罰金之折算標準。
八、被告卯○○部分：
    (一)訊據被告卯○○否認有將國民身分證交付他人以供冒名申
      請護照及將護照交付他人供他人冒名使用犯行，辯稱其並
      未將所有國民身分證交付他人，亦未曾遺失，其均不知情
      等語。惟查，被告卯○○經申請而於93年12月1 日發給護
      照之事實（即如附表三編號5 所示），有被告卯○○中華
      民國普通護照申請書附卷可稽（見警卷7 第27頁）；又被
      告卯○○亦陳述93年12月1 日發給之護照上照片與其國民
      身分證上照片不符；至被告卯○○固以上情置辯，然衡諸
      國民身分證為表彰個人身分之重要文件，依一般常情，當
      謹慎妥善保管，以免遭他人不法使用，倘非經由被告卯○○意將國民身分證交付，他人豈有輕易取得被告卯○○國
      民身分證之理？另參以被告辛○○倘未能確信被告卯○○
      國民身分證之來源，被告辛○○豈有貿然持被告卯○○之
      國民身分證申請護照，使自己犯行有可能被發覺之危險？
      是被告卯○○否認將國民身分證交付他人，即無足採。從
      而，被告卯○○將國民身分證交付他人以供冒名申請護照
      及將護照交付他人供他人冒名使用之犯行，事證明確，堪
      以認定。
    (二)按行為後法律有變更者，適用行為時之法律。但行為後之
      法律有利於行為人者，適用最有利於行為人之法律，刑法
      第2 條第1 項定有明文。經查，被告卯○○行為後，刑法
      有如附表二所示之修正，並自95年7 月1 日施行，即應依
      上開規定比較適用，茲詳述如附表二。
    (三)核被告卯○○所為，係犯護照條例第23條第3 項將國民身
      分證交付他人以供冒名申請護照罪、第24條第3 項將護照
      交付他人供他人冒名使用罪。被告卯○○與不詳姓名成年
      人、被告辛○○間，就上開各罪均有犯意聯絡及行為分擔
      ，應為共同正犯。被告卯○○係基於使他人冒用自己護照
      之犯意，因而觸犯上開各罪，被告卯○○所犯上開各罪間
      ，有方法目的之牽連關係，為裁判上一罪，應依修正前刑
      法第55條規定從一重論以將護照交付他人供他人冒名使用
      罪。起訴書所犯法條固未記載護照條例第24條第3 項，然
      犯罪事實已經記載此部分犯行，本院自得併予審理。
    (四)原審不察，遽予被告卯○○無罪之諭知，自有未當。檢察
      官上訴意旨，指摘原判決不當，非無理由，自應予撤銷改
      判。爰審酌被告卯○○將國民身分證交付他人以供冒名申
      請護照及將護照交付大陸地區人供冒名使用，有損國家形
      象等一切情狀，量處有期徒刑6 月，並諭知易科罰金之折
      算標準。又被告卯○○犯罪時間在中華民國96年4 月24日
      以前，合於減刑條件，應依中華民國96年罪犯減刑條例第
      2 條第1 項第3 款規定減其宣告刑2 分之1 ，並諭知易科
      罰金之折算標準。
九、被告巳○○部分：
    (一)被告巳○○如附表三編號6 所示之事實，有被告巳○○93
      年12月17日、94年5 月20日中華民國普通護照申請書、國
      人遺失護照資料查詢附卷可稽（見警卷1 第100 、101 、
      202 頁）；又被告巳○○於本院審理中亦坦承上情在卷，
      核與上開證據相符，被告巳○○之自白即堪信為真正。從
      而，被告巳○○使公務員登載不實文書、將國民身分證交
      付他人以供冒名申請護照、將護照交付他人供他人冒名使
      用及未指定犯人誣告，均事證明確，犯行堪以認定。
    (二)按行為後法律有變更者，適用行為時之法律。但行為後之
      法律有利於行為人者，適用最有利於行為人之法律，刑法
      第2 條第1 項定有明文。經查，被告巳○○行為後，刑法
      有如附表二所示之修正，並自95年7 月1 日施行，即應依
      上開規定比較適用，茲詳述如附表二。
    (三)核被告巳○○所為，係犯刑法第214 條使公務員登載不實
      文書罪、護照條例第23條第3 項將國民身分證交付他人以
      供冒名申請護照罪、第24條第3 項將護照交付他人供他人
      冒名使用罪、刑法第171 條第1 項未指定犯人誣告罪。被
      告巳○○與被告辛○○間，就上開將國民身分證交付他人
      以供冒名申請護照、將護照交付他人供他人冒名使用犯行
      ，均有犯意聯絡及行為分擔，應為共同正犯。被告巳○○
      先後將國民身分證交付他人以供冒名申請護照、將護照交
      付他人供他人冒名使用之各數犯行，各係時間緊接，所犯
      罪名相同，顯係各出於概括之犯意為之，為連續犯，應分
      別依修正前刑法第56條之規定以一罪論。被告巳○○係基
      於使他人冒用自己護照之犯意，因而觸犯上開各罪，其所
      犯上開各罪間，有方法目的之牽連關係，為裁判上一罪，
      應依修正前刑法第55條規定從一重論以將護照交付他人供
      他人冒名使用罪。起訴書所犯法條固未記載護照條例第24
      條第3 項，然犯罪事實已經記載此部分犯行，本院自得併
      予審理，附予說明。被告巳○○前未曾因故意犯罪受有期
      徒刑以上刑之宣告，有前案紀錄表足憑，其經此偵、審程
      序教訓，應知警惕，諒無再犯之虞，本院認所宣告之刑，
      以暫不執行為適當，併諭知緩刑2 年，以勵自新。
    (四)原審以被告巳○○犯行事證明確，予以論罪科刑，固非無
      見。惟查：1.被告巳○○以護照（護照編號000000000 ）
      遺失為由申請補發之犯行應成立刑法第214 條使公務員登
      載不實文書罪，又將護照交付他人供他人冒名使用另成立
      護照條例第24條第3 項之罪，並與被告巳○○所犯其他各
      罪依修正前刑法第55條規定從一重論以將護照交付他人供
      他人冒名使用罪，已如前述，原判決未認定被告巳○○有
      使公務員登載不實文書及將護照交付他人供他人冒名使用
      犯行，尚有未合。2.被告巳○○與被告辛○○間，就上開
      將國民身分證交付他人以供冒名申請護照罪、將護照交付
      他人供他人冒名使用罪有犯意聯絡及行為分擔，應為共同
      正犯，原判決未予認定，尚屬有誤。3.公訴人起訴認被告
      巳○○行使冒名申請之護照涉犯刑法第216 條之罪部分，
      雖屬不能證明，因與被告巳○○上開有罪部分有裁判上一
      罪關係，應不另為無罪諭知（詳後述），原判決另為無罪
      諭知，尚有未合。檢察官上訴意旨以被告巳○○先後將國
      民身分證交付他人以供冒名申請護照犯行，應論以連續犯
      ，原判決就此部分未論以連續犯，尚有未合，指摘原判決
      不當，為有理由，且原判決亦有上開其他瑕疵，自應由本
      院將原判決撤銷改判。爰審酌被告巳○○將國民身分證交
      付他人以供冒名申請護照及將護照交付大陸地區人供冒名
      使用，有損國家形象，且謊報護照遺失，使公務員於所掌
      公文書登載不實及誣告不特定人犯罪，行為實屬非當，惟
      犯後坦承錯誤等一切情狀，量處有期徒刑6 月，並諭知易
      科罰金之折算標準。又被告巳○○犯罪時間在中華民國96
      年4 月24日以前，合於減刑條件，應依中華民國96年罪犯
      減刑條例第2 條第1 項第3 款規定減其宣告刑2 分之1 ，
      並諭知易科罰金之折算標準。
    (五)公訴意旨略以：被告巳○○於94年1 月27日、94年2 月16
      日持辛○○冒名申請之護照（護照編號000000000 ）出、
      入境，所為係涉犯刑法第216 條之罪嫌。惟依護照條例第
      18條規定：「申請人有下列情形之一者，主管機關或駐外
      館處應不予核發護照：一、冒用身分，申請資料虛偽不實
      ，或以不法取得、偽造、變造之證件申請者。二、經司法
      或軍法機關通知主管機關者。三、其他行政機關依法律限
      制申請人出國或申請護照並通知主管機關者。」；又89年
      5 月20日外交部修正發布之護照條例施行細則第35條規定
      ：「領事事務局為辦理護照核、補、換發作業，得經由電
      腦連結取得內政部國籍行政資訊系統之『國籍變更資料』
      、戶役政資訊系統之『國民身分證補、換發資料』，及國
      防部國軍人事現員系統之『國軍人員資料』，經由線上查
      詢取得入出國主管機關之『旅客入出國查詢系統』資料。
      」，同細則第36條規定：「有下列情形之一者，主管機關
      或駐外館處得於受理申請後一個月內，通知申請人於二個
      月內補件或約請申請人面談：一、申請資料或照片與所繳
      身分文件或與檔存前領護照資料有相當差異者。二、以已
      申報遺失之國民身分證申請，或所繳證件之真偽有向發證
      機關查證之必要者。三、申請人對申請事項之說明有虛偽
      陳述或隱瞞重要事項之嫌，需時查證者。申請人未依前項
      規定補件或面談，亦未依限提出申請退件退費者，除依規
      定不予核發護照外，所繳費用不予退還。」；綜觀上開規
      定，足見外交部領事局核發護照前，須進行核對、調查而
      為實質之審查，並非一經提出申請即當然有核發護照之義
      務。是被告巳○○將國民身分證交付被告辛○○，由被告
      辛○○以大陸地區人照片冒名申請護照，其所為尚不成立
      刑法第214 條之使公務員登載不實文書罪，則被告巳○○
      行使外交部領事局核發貼大陸地區人民照片之護照，亦不
      成立刑法第216 條之罪。被告巳○○被訴犯刑法第216 條
      之罪部分之行為，係被告巳○○基於使他人冒用自己護照
      之犯意，為達目的所為部分分行為，與被告巳○○上開有
      罪部分有方法、目的之裁判上一罪關係，故不另為無罪諭
      知。
十、被告戊○○部分：
    (一)被告戊○○如附表三編號7 所示之事實，有被告戊○○94
      年10月3 日中華民國護照遺失作廢申報表、國人遺失護照
      資料查詢、94年1 月12日中華民國普通護照申請書附卷可
      稽（見警卷1 第45－47、49頁）；又被告戊○○於本院審
      理中亦坦承上情在卷，核與上開證據相符，被告戊○○之
      自白即堪信為真正。從而，被告戊○○使公務員登載不實
      文書、將國民身分證交付他人以供冒名申請護照、將護照
      交付他人供他人冒名使用及未指定犯人誣告，均事證明確
      ，犯行堪以認定。
    (二)按行為後法律有變更者，適用行為時之法律。但行為後之
      法律有利於行為人者，適用最有利於行為人之法律，刑法
      第2 條第1 項定有明文。經查，被告戊○○行為後，刑法
      有如附表二所示之修正，並自95年7 月1 日施行，即應依
      上開規定比較適用，茲詳述如附表二。
    (三)核被告戊○○所為，係犯刑法第214 條使公務員登載不實
      文書罪、護照條例第23條第3 項將國民身分證交付他人以
      供冒名申請護照罪、第24條第3 項將護照交付他人供他人
      冒名使用罪、刑法第171 條第1 項未指定犯人誣告罪。被
      告戊○○與辛○○、「阿勝」間，就上開將國民身分證交
      付他人以供冒名申請護照、將護照交付他人供他人冒名使
      用及使公務員登載不實文書犯行，均有犯意聯絡及行為分
      擔，應為共同正犯。被告戊○○先後使公務員登載不實、
      將國民身分證交付他人以供冒名申請護照、將護照交付他
      人供他人冒名使用及未指定犯人誣告之各數犯行，各係時
      間緊接，所犯罪名相同，顯係各出於概括之犯意為之，為
      連續犯，應分別依修正前刑法第56條之規定以一罪論。被
      告戊○○係基於使他人冒用自己護照之犯意，因而觸犯上
      開各罪，其所犯上開各罪間，有方法、目的之牽連關係，
      為裁判上一罪，應依修正前刑法第55條規定從一重論以將
      護照交付他人供他人冒名使用罪。公訴人就被告戊○○以
      國民身分證遺失為由申請補領國民身分證之犯罪行為雖未
      起訴，但牽連犯為裁判上一罪，檢察官就犯罪事實一部起
      訴，依刑事訴訟法第267 條規定，其效力及於全部，法院
      自屬有權一併審理。再起訴書所犯法條固未記載護照條例
      第24條第3 項，然犯罪事實已經記載此部分犯行，本院自
      得併予審理，附予說明。
    (四)原審以被告戊○○犯行事證明確，予以論罪科刑，固非無
      見。惟查：1.被告戊○○以國民身分證遺失為由申請補領
      國民身分證及以護照（護照編號000000000 ）遺失為由申
      請補發之犯行均應成立刑法第214 條使公務員登載不實文
      書罪，又將護照交付他人供他人冒名使用另成立護照條例
      第24條第3 項之罪，並與被告戊○○所犯其他各罪依修正
      前刑法第55條規定從一重論以將護照交付他人供他人冒名
      使用罪，已如前述，原判決未認定被告戊○○有使公務員
      登載不實文書及將護照交付他人供他人冒名使用犯行，尚
      有未合。2.被告戊○○與「阿勝」、被告辛○○間，就上
      開各罪有犯意聯絡及行為分擔，應為共同正犯，原判決未
      予認定，尚屬有誤。3.被告戊○○將國民身分證交付他人
      以供冒名申請護照所為係犯護照條例第23條第3 項之罪，
      且護照條例第23條第3 項規定應係刑法偽造文書罪之特別
      規定，自應優先適用護照條例第23條第3 項規定論處。原
      判決論被告戊○○成立護照條例第23條第3 項之罪，又就
      被告戊○○冒名申請護照犯行認不成立刑法第214 條使公
      務員登載不實文書罪，而另諭知無罪，自有未當。4.被告
      戊○○前因詐欺案件，於94年間經法院判處有期徒刑2 月
      確定，已於94年9 月19日易科罰金執行完畢，有前案紀錄
      表在卷足憑，被告戊○○雖於受徒刑之執行完畢5 年以內
      之94年10月3 日故意再犯有期徒刑以上之未指定犯人誣告
      罪，然被告戊○○所犯上開各罪間，有方法目的之牽連關
      係，為裁判上一罪，應依修正前刑法第55條規定從一重論
      以將護照交付他人供他人冒名使用罪，已如前述，而被告
      戊○○將護照交付他人供他人冒名使用罪重罪之犯罪時間
      係於受徒刑執行完畢前之94年2 月及6 月間，不符合累犯
      之規定，原判決論被告戊○○累犯而依法加重其刑，於法
      尚有未合。5.公訴人起訴認被告戊○○涉犯刑法第216 條
      之罪部分，雖屬不能證明，因與被告戊○○上開有罪部分
      有裁判上一罪關係，應不另為無罪諭知（詳後述）。原判
      決另為無罪諭知，乃有未合。檢察官上訴意旨以被告戊○○持辛○○冒名申請之護照出境至美國，應成立刑法第21
      6 條之罪，原判決就此部分諭知無罪，尚有未合，指摘原
      判決不當，雖無理由（詳後述），惟原判決既有上開瑕疵
      ，自應由本院將原判決撤銷改判。爰審酌被告戊○○將國
      民身分證交付他人以供冒名申請護照及將護照交付大陸地
      區人民供冒名使用，有損國家形象，且謊報國民身分證及
      護照遺失，使公務員於所掌公文書登載不實及誣告不特定
      人犯罪，行為實屬非當，惟犯後坦承錯誤等一切情狀，量
      處有期徒刑6 月，並諭知易科罰金之折算標準。又被告戊○○犯罪時間在中華民國96年4 月24日以前，合於減刑條
      件，應依中華民國96年罪犯減刑條例第2 條第1 項第3 款
      規定減其宣告刑2 分之1 ，並諭知易科罰金之折算標準。
      被告戊○○前曾因故意犯罪受有期徒刑之宣告，有前案紀
      錄表足憑，依法不得宣告緩刑，併此敘明。
    (五)公訴意旨略以：被告戊○○於94年2 月16日持辛○○冒名
      申請之護照（護照編號000000000 ）出、入境，所為係涉
      犯刑法第216 條之罪嫌。惟依護照條例第18條規定：「申
      請人有下列情形之一者，主管機關或駐外館處應不予核發
      護照：一、冒用身分，申請資料虛偽不實，或以不法取得
      、偽造、變造之證件申請者。二、經司法或軍法機關通知
      主管機關者。三、其他行政機關依法律限制申請人出國或
      申請護照並通知主管機關者。」；又89年5 月20日外交部
      修正發布之護照條例施行細則第35條規定：「領事事務局
      為辦理護照核、補、換發作業，得經由電腦連結取得內政
      部國籍行政資訊系統之『國籍變更資料』、戶役政資訊系
      統之『國民身分證補、換發資料』，及國防部國軍人事現
      員系統之『國軍人員資料』，經由線上查詢取得入出國主
      管機關之『旅客入出國查詢系統』資料。」，同細則第36
      條規定：「有下列情形之一者，主管機關或駐外館處得於
      受理申請後一個月內，通知申請人於二個月內補件或約請
      申請人面談：一、申請資料或照片與所繳身分文件或與檔
      存前領護照資料有相當差異者。二、以已申報遺失之國民
      身分證申請，或所繳證件之真偽有向發證機關查證之必要
      者。三、申請人對申請事項之說明有虛偽陳述或隱瞞重要
      事項之嫌，需時查證者。申請人未依前項規定補件或面談
      ，亦未依限提出申請退件退費者，除依規定不予核發護照
      外，所繳費用不予退還。」；綜觀上開規定，足見外交部
      領事局核發護照前，須進行核對、調查而為實質之審查，
      並非一經提出申請即當然有核發護照之義務。是被告戊○○將國民身分證交付被告辛○○，由被告辛○○以大陸地
      區人照片冒名申請護照，其所為尚不成立刑法第214 條之
      使公務員登載不實文書罪，則被告戊○○行使外交部領事
      局核發貼大陸地區人民照片之護照，亦不成立刑法第216
      條之罪。被告戊○○被訴犯刑法第216 條之罪部分之行為
      ，係被告戊○○基於使他人冒用自己護照之犯意，為達目
      的所為部分分行為，與被告戊○○上開有罪部分有方法、
      目的之裁判上一罪關係，故不另為無罪諭知。
十一、被告丙○○部分：
    (一)被告丙○○如附表三編號8 所示之事實，有被告丙○○94
      年1 月10日、94年4 月6 日中華民國普通護照申請書、國
      人遺失護照資料查詢附卷可稽（見警卷1 第138 、139 、
      203 頁）；又被告丙○○於本院審理中亦坦承上情在卷，
      核與上開證據相符，被告丙○○之自白即堪信為真正。從
      而，被告丙○○使公務員登載不實文書、將國民身分證交
      付他人以供冒名申請護照、將護照交付他人供他人冒名使
      用及未指定犯人誣告，均事證明確，犯行堪以認定。
    (二)按行為後法律有變更者，適用行為時之法律。但行為後之
      法律有利於行為人者，適用最有利於行為人之法律，刑法
      第2 條第1 項定有明文。經查，被告丙○○行為後，刑法
      有如附表二所示之修正，並自95年7 月1 日施行，即應依
      上開規定比較適用，茲詳述如附表二。
    (三)核被告丙○○所為，係犯刑法第214 條使公務員登載不實
      文書罪、護照條例第23條第3 項將國民身分證交付他人以
      供冒名申請護照罪、第24條第3 項將護照交付他人供他人
      冒名使用罪、刑法第171 條第1 項未指定犯人誣告罪。被
      告丙○○與「林先生」、被告辛○○間，就上開將國民身
      分證交付他人以供冒名申請護照、將護照交付他人供他人
      冒名使用犯行，均有犯意聯絡及行為分擔，應為共同正犯
      。被告丙○○先後將國民身分證交付他人以供冒名申請護
      照、將護照交付他人供他人冒名使用之各數犯行，各係時
      間緊接，所犯罪名相同，顯係各出於概括之犯意為之，為
      連續犯，應分別依修正前刑法第56條之規定以一罪論。被
      告丙○○係基於使他人冒用自己護照之犯意，因而觸犯上
      開各罪，其所犯上開各罪間，有方法目的之牽連關係，為
      裁判上一罪，應依修正前刑法第55條規定從一重論以將護
      照交付他人供他人冒名使用罪。起訴書所犯法條固未記載
      護照條例第24 條 第3 項，然犯罪事實已經記載此部分犯
      行，本院自得併予審理，附予說明。被告丙○○前未曾因
      故意犯罪受有期徒刑以上刑之宣告，有前案紀錄表足憑，
      其經此偵、審程序教訓，應知警惕，諒無再犯之虞，本院
      認所宣告之刑，以暫不執行為適當，併諭知緩刑2 年，以
      勵自新。
    (四)原審以被告丙○○犯行事證明確，予以論罪科刑，固非無
      見。惟查：1.被告丙○○以護照（護照編號000000000 ）
      遺失為由申請補發之犯行應成立刑法第214 條使公務員登
      載不實文書罪，又將國民身分證影本交付他人以供冒名申
      請護照另成立護照條例第23條第3 項之罪，並與被告丙○○所犯其他各罪依修正前刑法第55條規定從一重論以將護
      照交付他人供他人冒名使用罪，已如前述。原判決事實欄
      二、(二)記載被告丙○○親自持大陸地區人民照片申請護照
      後，交付被告辛○○轉交大陸地區人民使用，然事實欄二
      、(三)記載被告丙○○將國民身分證交付辛○○，再由辛○○持被告丙○○國民身分證及大陸地區人民照片申請護照
      後交付大陸地區人民使用，認定事實已有矛盾，且原判決
      就被告丙○○使公務員登載不實文書及將國民身分證影本
      交付他人以供冒名申請護照犯行論罪，尚有未合。2.被告
      丙○○與「林先生」、被告辛○○間，就上開將國民身分
      證交付他人以供冒名申請護照罪、將護照交付他人供他人
      冒名使用罪有犯意聯絡及行為分擔，應為共同正犯，原判
      決未予認定，尚屬有誤。3.公訴人起訴認被告丙○○涉犯
      刑法第216 條之罪部分，雖屬不能證明，因與被告丙○○
      上開有罪部分有裁判上一罪關係，應不另為無罪諭知（詳
      後述）。原判決另為無罪諭知，乃有未合。檢察官上訴意
      旨以被告丙○○先後將國民身分證交付他人以供冒名申請
      護照犯行，應論以連續犯，原判決就此部分未論以連續犯
      ，尚有未合，指摘原判決不當，為有理由，且原判決亦有
      上開其他瑕疵，自應由本院將原判決撤銷改判。爰審酌被
      告丙○○將國民身分證交付他人以供冒名申請護照及將護
      照交付大陸地區人供冒名使用，有損國家形象，且謊報護
      照遺失，使公務員於所掌公文書登載不實及誣告不特定人
      犯罪，行為實屬非當，惟犯後坦承錯誤等一切情狀，量處
      有期徒刑6 月，並諭知易科罰金之折算標準。又被告丙○○犯罪時間在中華民國96年4 月24日以前，合於減刑條件
      ，應依中華民國96年罪犯減刑條例第2 條第1 項第3 款規
      定減其宣告刑2 分之1 ，並諭知易科罰金之折算標準。
    (五)公訴意旨略以：被告丙○○於94年1 月27日、94年2 月16
      日持辛○○冒名申請之護照（護照編號000000000 ）出、
      入境，所為係涉犯刑法第216 條之罪嫌。惟依護照條例第
      18條規定：「申請人有下列情形之一者，主管機關或駐外
      館處應不予核發護照：一、冒用身分，申請資料虛偽不實
      ，或以不法取得、偽造、變造之證件申請者。二、經司法
      或軍法機關通知主管機關者。三、其他行政機關依法律限
      制申請人出國或申請護照並通知主管機關者。」；又89年
      5 月20日外交部修正發布之護照條例施行細則第35條規定
      ：「領事事務局為辦理護照核、補、換發作業，得經由電
      腦連結取得內政部國籍行政資訊系統之『國籍變更資料』
      、戶役政資訊系統之『國民身分證補、換發資料』，及國
      防部國軍人事現員系統之『國軍人員資料』，經由線上查
      詢取得入出國主管機關之『旅客入出國查詢系統』資料。
      」，同細則第36條規定：「有下列情形之一者，主管機關
      或駐外館處得於受理申請後一個月內，通知申請人於二個
      月內補件或約請申請人面談：一、申請資料或照片與所繳
      身分文件或與檔存前領護照資料有相當差異者。二、以已
      申報遺失之國民身分證申請，或所繳證件之真偽有向發證
      機關查證之必要者。三、申請人對申請事項之說明有虛偽
      陳述或隱瞞重要事項之嫌，需時查證者。申請人未依前項
      規定補件或面談，亦未依限提出申請退件退費者，除依規
      定不予核發護照外，所繳費用不予退還。」；綜觀上開規
      定，足見外交部領事局核發護照前，須進行核對、調查而
      為實質之審查，並非一經提出申請即當然有核發護照之義
      務。是被告丙○○將國民身分證交付被告辛○○，由被告
      辛○○以大陸地區人照片冒名申請護照，其所為尚不成立
      刑法第214 條之使公務員登載不實文書罪，則被告丙○○
      行使外交部領事局核發貼大陸地區人民照片之護照，亦不
      成立刑法第216 條之罪。被告丙○○被訴犯刑法第216 條
      之罪部分之行為，係被告丙○○基於使他人冒用自己護照
      之犯意，為達目的所為部分分行為，與被告丙○○上開有
      罪部分有方法、目的之裁判上一罪關係，故不另為無罪諭
      知。
十二、被告申○○部分：
    (一)被告申○○如附表三編號9 所示之事實，有被告申○○94
      年1 月25日中華民國普通護照申請書、補領國民身分證申
      請書附卷可稽（見偵查卷5 第4 －5 頁）；又被告申○○
      於本院審理中亦坦承上情在卷，核與上開證據相符，被告
      申○○之自白即堪信為真正。從而，被告申○○使公務員
      登載不實文書、將國民身分證交付他人以供冒名申請護照
      、將護照交付他人供他人冒名使用，均事證明確，犯行堪
      以認定。
    (二)按行為後法律有變更者，適用行為時之法律。但行為後之
      法律有利於行為人者，適用最有利於行為人之法律，刑法
      第2 條第1 項定有明文。經查，被告申○○行為後，刑法
      有如附表二所示之修正，並自95年7 月1 日施行，即應依
      上開規定比較適用，茲詳述如附表二。
    (三)核被告申○○所為，係犯刑法第214 條使公務員登載不實
      文書罪、護照條例第23條第3 項將國民身分證交付他人以
      供冒名申請護照罪、第24條第3 項將護照交付他人供他人
      冒名使用罪。被告申○○與被告辛○○、「小陳」間，就
      上開將國民身分證交付他人以供冒名申請護照、將護照交
      付他人供他人冒名使用犯行，均有犯意聯絡及行為分擔，
      應為共同正犯。被告申○○係基於使他人冒用自己護照之
      犯意，因而觸犯上開各罪，其所犯上開各罪間，有方法、
      目的之牽連關係，為裁判上一罪，應依修正前刑法第55條
      規定從一重論以將護照交付他人供他人冒名使用罪。再起
      訴書所犯法條固未記載護照條例第23條第3 項、第24條第
      3 項，然犯罪事實已經記載此部分犯行，本院自得併予審
      理，附予說明。再者，公訴人固僅就原判決關於被告申○○無罪部分上訴，而被告申○○就有罪部分則未上訴，但
      被告申○○所犯如附表三編號9 所示之犯行均屬連續犯及
      牽連犯裁判上一罪關係，已如前述，本院自得就被告申○○所犯如附表三編號9 所示之全部犯罪事實予以審理，併
      此說明。
    (四)原審以被告申○○犯行事證明確，予以論罪科刑，固非無
      見。惟查：1.被告申○○以國民身分證遺失為由申請補領
      國民身分證應成立刑法第214 條使公務員登載不實文書罪
      ，又將護照交付他人供他人冒名使用另成立護照條例第24
      條第3 項之罪，並與被告申○○所犯其他罪依修正前刑法
      第55條規定從一重論以將護照交付他人供他人冒名使用罪
      ，已如前述，原判決未認定被告申○○有使公務員登載不
      實文書及將護照交付他人供他人冒名使用犯行，尚有未合
      。2.被告申○○與「小陳」、被告辛○○間，就上開將國
      民身分證交付他人以供冒名申請護照罪、將護照交付他人
      供他人冒名使用罪有犯意聯絡及行為分擔，應為共同正犯
      ，原判決未予認定，尚屬有誤。3.公訴人起訴認被告申○○涉犯刑法第216 條、第214 條之罪部分，雖屬不能證明
      ，因與被告申○○上開有罪部分有裁判上一罪關係，應不
      另為無罪諭知（詳後述）。原判決另為無罪諭知，乃有未
      合。4.被告申○○並無持補發國民身分證及他人照片申請
      護照之情，且公訴人亦未起訴被告申○○此部分犯罪事實
      ，原判決竟就被告申○○持補發國民身分證及他人照片申
      請護照部分判決無罪，於法自屬有違。檢察官上訴意旨以
      被告申○○持貼有「周老闆」照片之申○○護照（護照編
      號000000000 ）申請補發國民身分證，與被告申○○所犯
      其他有罪部分應屬牽連犯裁判上一罪關係，原判決就此部
      分諭知無罪，尚有未合，指摘原判決不當，為有理由，且
      原判決亦有上開其他瑕疵，自應由本院將原判決撤銷改判
      。爰審酌被告申○○將國民身分證交付他人以供冒名申請
      護照及將護照交付大陸地區人供冒名使用，有損國家形象
      ，且謊報國民身分證遺失，使公務員於所掌公文書登載不
      實，行為實屬非當，惟犯後坦承錯誤等一切情狀，量處有
      期徒刑6 月，並諭知易科罰金之折算標準。又被告申○○
      犯罪時間在中華民國96年4 月24日以前，合於減刑條件，
      應依中華民國96年罪犯減刑條例第2 條第1 項第3 款規定
      減其宣告刑2 分之1 ，並諭知易科罰金之折算標準。被告
      申○○前曾因違反著作權法案，故意犯罪受有期徒刑6 月
      之宣告，已於82年1 月12日執行完畢，5 年以內未曾因故
      意犯罪受有期徒刑以上刑之宣告，有前案紀錄表足憑，其
      經此偵、審程序教訓，應知警惕，諒無再犯之虞，本院認
      所宣告之刑，以暫不執行為適當，併諭知緩刑2 年，以勵
      自新。
    (五)公訴意旨略以：被告申○○於94年2 月21日至高雄市三民
      區戶政事務所，以國民身分證遺失為由，持貼有「周老闆
      」照片之申○○護照（護照編號000000000 ）及「周老闆
      」照片申請補領國民身分證，涉犯刑法第216 條、第214
      條之罪。惟查：
      1.依護照條例第18條規定：「申請人有下列情形之一者，
        主管機關或駐外館處應不予核發護照：一、冒用身分，
        申請資料虛偽不實，或以不法取得、偽造、變造之證件
        申請者。二、經司法或軍法機關通知主管機關者。三、
        其他行政機關依法律限制申請人出國或申請護照並通知
        主管機關者。」；又89年5 月20日外交部修正發布之護
        照條例施行細則第35條規定：「領事事務局為辦理護照
        核、補、換發作業，得經由電腦連結取得內政部國籍行
        政資訊系統之『國籍變更資料』、戶役政資訊系統之『
        國民身分證補、換發資料』，及國防部國軍人事現員系
        統之『國軍人員資料』，經由線上查詢取得入出國主管
        機關之『旅客入出國查詢系統』資料。」，同細則第36
        條規定：「有下列情形之一者，主管機關或駐外館處得
        於受理申請後一個月內，通知申請人於二個月內補件或
        約請申請人面談：一、申請資料或照片與所繳身分文件
        或與檔存前領護照資料有相當差異者。二、以已申報遺
        失之國民身分證申請，或所繳證件之真偽有向發證機關
        查證之必要者。三、申請人對申請事項之說明有虛偽陳
        述或隱瞞重要事項之嫌，需時查證者。申請人未依前項
        規定補件或面談，亦未依限提出申請退件退費者，除依
        規定不予核發護照外，所繳費用不予退還。」；綜觀上
        開規定，足見外交部領事局核發護照前，須進行核對、
        調查而為實質之審查，並非一經提出申請即當然有核發
        護照之義務。是被告申○○將國民身分證交付被告辛○○，由被告辛○○以「周老闆」照片冒名申請護照，其
        所為尚不成立刑法第214 條之使公務員登載不實文書罪
        ，則被告申○○行使外交部領事局核發貼「周老闆」照
        片之護照，亦不成立刑法第216 條、第214 條之罪。
      2.依國民身分證製發及管理要點第3 點第1 項規定，國民
        身分證初領、補領、換領或全面換領國民身分證，應繳
        交最近1 年所攝正面半身彩色相片1 張，但親自申請戶
        籍登記而須換領者，經戶政事務所核對檔存相片人貌相
        符且年歲相當時，得免繳交相片；另依同要點第4 點規
        定，戶政事務所受理身分證申請案件時，應切實核對相
        片、人貌及戶籍登記資料，並將當事人相片掃瞄建置影
        像檔，當事人舊證遺失或相片無法辨識人貌時，得請當
        事人另提貼有相片之證件或核對檔存個人資料。綜觀上
        開規定，足見戶政事務所承辦公務員發給國民身分證前
        ，須進行核對之實質之審查，並非一經提出申請即當然
        有核發國民身分證之義務。被告申○○以「周老闆」照
        片申請國民分證，其所為尚不成立刑法第214 條之使公
        務員登載不實文書罪。
      被告申○○被訴犯刑法第216 條、第214 條之罪部分之行
      為，係被告申○○基於使他人冒用自己護照之犯意，為達
      目的所為部分分行為，與被告申○○上開有罪部分有方法
      、目的之裁判上一罪關係，故不另為無罪諭知。
十三、被告辰○○部分：
    (一)被告辰○○如附表三編號10所示之事實，有被告辰○○中
      華民國普通護照申請書、中華民國護照遺失作廢申報表附
      卷可稽（見警1 卷第77、78頁）；又被告辰○○亦坦承上
      情在卷，核與上開證據相符，被告辰○○之自白即堪信為
      真正。從而，被告辰○○將國民身分證交付他人以供冒名
      申請護照、未指定犯人誣告及將護照交付他人供他人冒名
      使用之犯行，事證明確，堪以認定。
    (二)按行為後法律有變更者，適用行為時之法律。但行為後之
      法律有利於行為人者，適用最有利於行為人之法律，刑法
      第2 條第1 項定有明文。經查，被告辰○○行為後，刑法
      有如附表二所示之修正，並自95年7 月1 日施行，即應依
      上開規定比較適用，茲詳述如附表二。
    (三)核被告辰○○所為，係犯護照條例第23條第3 項將國民身
      分證交付他人以供冒名申請護照罪、第24條第3 項將護照
      交付他人供他人冒名使用罪、刑法第171 條第1 項未指定
      犯人誣告罪。被告辰○○與「阿國」、被告辛○○間，就
      上開護照條例第23條第3 項將國民身分證交付他人以供冒
      名申請護照罪、第24條第3 項將護照交付他人供他人冒名
      使用罪均有犯意聯絡及行為分擔，應為共同正犯。被告辰
      ○○係基於使他人冒用自己護照之犯意，因而觸犯上開各
      罪，被告辰○○所犯上開各罪間，有方法目的之牽連關係
      ，為裁判上一罪，應依修正前刑法第55條規定從一重論以
      將護照交付他人供他人冒名使用罪。起訴書所犯法條固未
      記載護照條例第24條第3 項，然犯罪事實已經記載此部分
      犯行，本院自得併予審理。
    (四)原審以被告辰○○犯行事證明確，予以論罪科刑，固非無
      見。惟查：1.被告辰○○另成立護照條例第24條第3 項將
      護照交付他人供他人冒名使用罪，並與被告辰○○所犯其
      他各罪依修正前刑法第55條規定從一重論以將護照交付他
      人供他人冒名使用罪，已如前述，原判決未認定被告辰○○有此部分犯行，亦有未合。2.被告辰○○與「阿國」、
      被告辛○○間，就護照條例第23條第3 項將國民身分證交
      付他人以供冒名申請護照罪、第24條第3 項將護照交付他
      人供他人冒名使用罪，有犯意聯絡及行為分擔，應為共同
      正犯，原判決未予認定，尚屬有誤。被告辰○○上訴意旨
      以原判決未宣告緩刑，指摘原判決不當，雖無理由，惟原
      判決既有上開瑕疵，自應由本院將原判決撤銷改判。爰審
      酌被告辰○○將國民身分證交付他人以供冒名申請護照及
      將護照交付大陸地區人供冒名使用，有損國家形象，且謊
      報護照遺失，使公務員於所掌公文書登載不實及誣告不特
      定人犯罪，行為實屬非當，惟前未曾犯罪，有前案紀錄表
      在卷足憑，且犯後坦承錯誤，態度良好等一切情狀，量處
      有期徒刑6 月，並諭知易科罰金之折算標準。又被告辰○○犯罪時間在中華民國96年4 月24日以前，合於減刑條件
      ，應依中華民國96年罪犯減刑條例第2 條第1 項第3 款規
      定減其宣告刑2 分之1 ，並諭知易科罰金之折算標準。被
      告辰○○前曾因故意犯罪受有期徒刑之宣告，有前案紀錄
      表足憑，依法不得宣告緩刑，併此敘明。
十四、被告庚○○部分：
    (一)訊據被告庚○○否認有將林月香國民身分證交付他人以供
      冒名申請護照及將護照交付他人供他人冒名使用犯行，辯
      稱其並未將林月香所有國民身分證交付他人，其不知情等
      語。惟查，被告庚○○如附表三編號11所示事實，已分別
      經證人王長青、林月香於原審審理中結證在卷（見原審卷
      3 第229 －234 頁）；並有林月香中華民國普通護照申請
      書附卷可稽（見警卷5 第13頁）；至證人王長青、林月香
      就如何交付林月香國民身分證予被告庚○○之過程，或陳
      述不一，但證人王長青、林月香就交付林月香國民身分證
      予被告庚○○一節，則始終陳述一致，參以證人王長青、
      林月香與被告庚○○間並無嫌隙，倘證人王長青、林月香
      未將林月香國民身分證交付被告庚○○，證人王長青、林
      月香豈有故予誣指被告庚○○之必要？證人王長青、林月
      香之證述即堪以採信。是被告庚○○空言否認，即無可採
      。從而，被告庚○○將林月香國民身分證交付他人以供冒
      名申請護照及將護照交付他人供他人冒名使用之犯行，事
      證明確，堪以認定。
    (二)按行為後法律有變更者，適用行為時之法律。但行為後之
      法律有利於行為人者，適用最有利於行為人之法律，刑法
      第2 條第1 項定有明文。經查，被告庚○○行為後，刑法
      有如附表二所示之修正，並自95年7 月1 日施行，即應依
      上開規定比較適用，茲詳述如附表二。
    (三)核被告庚○○所為，係犯護照條例第23條第3 項將國民身
      分證交付他人以供冒名申請護照罪、第24條第3 項將護照
      交付他人供他人冒名使用罪。被告庚○○與「陳先生」、
      丁○○間，就上開各罪均有犯意聯絡及行為分擔，應為共
      同正犯。被告庚○○係基於供他人冒名使用護照之犯意，
      因而觸犯上開2 罪，被告庚○○所犯上開2 罪間，有方法
      目的之牽連關係，為裁判上一罪，應依修正前刑法第55條
      規定從一重論以將護照交付他人供他人冒名使用罪。公訴
      人起訴認被告庚○○係涉犯刑法第214 條之罪，雖有未當
      ，然二者基本社會事實同一，本院自得變更起訴法條逕予
      審理。
    (四)原審不察，遽予被告庚○○無罪之諭知，自有未當。檢察
      官上訴意旨，指摘原判決不當，非無理由，自應予撤銷改
      判。爰審酌被告庚○○將國民身分證交付他人以供冒名申
      請護照及將護照交付大陸地區人供冒名使用，有損國家形
      象等一切情狀，量處有期徒刑6 月，並諭知易科罰金之折
      算標準。又被告庚○○犯罪時間在中華民國96年4 月24日
      以前，合於減刑條件，應依中華民國96年罪犯減刑條例第
      2 條第1 項第3 款規定減其宣告刑2 分之1 ，並諭知易科
      罰金之折算標準。
十五、被告丁○○部分：
    (一)被告丁○○如附表三編號11所示之事實，已分別經證人王
      長青、林月香於原審審理中結證在卷（見原審卷3 第229
      －234 頁）；並有林月香中華民國普通護照申請書附卷可
      稽（見警卷5 第13頁）；又被告丁○○亦坦承上情在卷，
      核與上開證據相符，被告丁○○之自白即堪信為真正。從
      而，被告丁○○將林月香國民身分證交付他人以供冒名申
      請護照及將護照交付他人供他人冒名使用之犯行，事證明
      確，堪以認定。
    (二)按行為後法律有變更者，適用行為時之法律。但行為後之
      法律有利於行為人者，適用最有利於行為人之法律，刑法
      第2 條第1 項定有明文。經查，被告丁○○行為後，刑法
      有如附表二所示之修正，並自95年7 月1 日施行，即應依
      上開規定比較適用，茲詳述如附表二。
    (三)核被告丁○○所為，係犯護照條例第23條第3 項將國民身
      分證交付他人以供冒名申請護照罪、第24條第3 項將護照
      交付他人供他人冒名使用罪。被告丁○○與庚○○、「陳
      先生」間，就上開各罪均有犯意聯絡及行為分擔，應為共
      同正犯。被告丁○○係基於供他人冒名使用護照之犯意，
      因而觸犯上開2 罪，被告丁○○所犯上開2 罪間，有方法
      目的之牽連關係，為裁判上一罪，應依修正前刑法第55條
      規定從一重論以將護照交付他人供他人冒名使用罪。公訴
      人起訴認被告丁○○係涉犯刑法第214 條之罪，雖有未當
      ，然二者基本社會事實同一，本院自得變更起訴法條逕予
      審理。
    (四)原審不察，就被告丁○○將林月香國民身分證交付他人以
      供冒名申請護照及將護照交付他人供他人冒名使用犯行部
      分遽認不成立犯罪，自有未當。另被告丁○○被訴違反臺
      灣地區與大陸地區人民關係條例第28條之1 第2項 規定之
      犯行部分，應認為不能成立犯罪（詳後述），原審疏未詳
      查，遽予論罪科刑，亦有未合。檢察官上訴意旨以原審就
      被告丁○○被訴違反臺灣地區與大陸地區人民關係條例第
      28條之1 第2 項規定之犯行部分量刑過輕，指摘原判決不
      當，雖無理由，但原判決既有上開可議，仍應由本院撤銷
      改判。爰審酌被告丁○○將國民身分證交付他人以供冒名
      申請護照及將護照交付大陸地區人供冒名使用，有損國家
      形象等一切情狀，量處有期徒刑6 月，並諭知易科罰金之
      折算標準。又被告丁○○犯罪時間在中華民國96年4 月24
      日以前，合於減刑條件，應依中華民國96年罪犯減刑條例
      第2 條第1 項第3 款規定減其宣告刑2 分之1 ，並諭知易
      科罰金之折算標準。被告丁○○前曾因故意犯罪受有期徒
      刑之宣告，有前案紀錄表足憑，依法不得宣告緩刑，併此
      敘明。
    (五)公訴意旨另略以：被告丁○○與被告甲○○、癸○○共同
      基於利用非中華民國航空器私行運送大陸地區人民前往臺
      灣及大陸地區以外國家之犯意，先由被告丁○○介紹被告
      甲○○、癸○○予「周老闆」認識，被告甲○○、癸○○
      再依「周老闆」之指示前往馬來西亞吉隆坡與欲偷渡之大
      陸人士（3 男1 女）會合後，帶同該大陸人士，分持冒領
      之王憲嘉（護照號碼000000000 號）、林志豪（護照號碼
      000000000 號）、丑○○（護照號碼000000000 號）、鄭
      敏惠（護照號碼000000000 號）中華民國護照，於93年4
      月3 日自馬來西亞吉隆坡搭機、4 月7 日經埃及開羅，4
      月10日再轉往俄羅斯，4 月16日抵達哥斯大黎加入境，隨
      即搭車進入瓜地馬拉境內偷渡成功。因認被告丁○○涉違
      反臺灣地區與大陸地區人民關係條例第28條之1 第2 項規
      定，應依同條例第80條第1 項論處。經查：
      1.公訴人認被告丁○○涉違反臺灣地區與大陸地區人民關
        係條例第28條之1 第2 項規定，應依同條例第80條第1
        項論處，係以被告丁○○之自白、旅客入出境紀錄查詢
        表、中華民國普通護照申請書、外交部領事事務局函等
        ，資為論據。
      2.按臺灣地區與大陸地區人民關係條例第28條之1 第2 項
        規定：「臺灣地區人民不得利用非中華民國船舶、航空
        器或其他運輸工具，私行運送大陸地區人民前往臺灣地
        區及大陸地區以外之國家或地區。」，而其立法理由為
        ：「為加強國際合作打擊此類偷渡行為，爰於第二項明
        文禁止我國人民利用非我國籍船舶等運輸工具載運大陸
        地區人民偷渡臺灣地區及大陸地區以外之國家或地區。
        」。是依上開說明，臺灣地區與大陸地區人民關係條例
        第28條之1 第2 項所明文禁止，係臺灣地區人民利用非
        中華民國船舶、航空器或其他運輸工具載運大陸地區人
        民偷渡臺灣地區及大陸地區以外之國家或地區行為。
      3.同案被告甲○○、癸○○於93年4 月3 日自馬來西亞吉
        隆坡帶領大陸地區人民4 人行使冒名申請之臺灣地區人
        民王憲嘉、林志豪、丑○○、鄭敏惠中華民國普通護照
        搭飛機經埃及、俄羅斯入境哥斯大黎加；上開事實固有
        王憲嘉、林志豪、丑○○、鄭敏惠中華民國普通護照申
        請書、同案被告甲○○、癸○○旅客入出境紀錄查詢表
        、外交部領事事務局函附卷可稽，且為被告丁○○自承
        在卷，均堪以認定。然同案被告甲○○、癸○○帶領大
        陸地區人民行使冒名申請之臺灣地區人民中華民國普通
        護照搭飛機前往他國，縱使因同案被告甲○○、癸○○
        帶領大陸地區人民入境他國，因其之協助或增加大陸地
        區人民成功入境之可能性，但被告甲○○、癸○○帶領
        之大陸地區人民係持中華民國照外交部所核發之護照個
        別自行搭飛機入境他國，且係利用各該國海關之無法查
        證而由正當管道入境，並非因被告甲○○、癸○○之同
        行、帶領，既無「私行」，亦無「運送」，自非由被告
        甲○○、癸○○利用非中華民國船舶、航空器或其他運
        輸工具載運大陸地區人民偷渡他國，被告丁○○、甲○○、癸○○所為即與臺灣地區與大陸地區人民關係條例
        第28條之1 第2 項規定之構成要件不符。
      此外，復無其他積極證據足資證明被告丁○○與被告甲○○、癸○○有共同利用非中華民國船舶、航空器或其他運
      輸工具載運大陸地區人民偷渡臺灣地區及大陸地區以外之
      國家或地區之犯行，被告丁○○此犯罪即屬不能證明。公
      訴人因起訴認被告丁○○所此部分與上開有罪部分屬牽連
      犯裁判上一罪關係，故不另為無罪之諭知。
乙、無罪部分（即被告甲○○、癸○○、子○○部分）
一、公訴意旨略以：
    (一)被告甲○○、癸○○與被告丁○○（此部分經本院不另為
      無罪諭知）共同基於利用非中華民國航空器私行運送大陸
      地區人民前往臺灣及大陸地區以外國家之犯意，先由被告
      丁○○介紹被告甲○○、癸○○予「周老闆」認識，被告
      甲○○、癸○○再依「周老闆」之指示前往馬來西亞吉隆
      坡與欲偷渡之大陸人士（3 男1 女）會合後，帶同該大陸
      人士，分持冒領之王憲嘉（護照號碼000000000 號）、林
      志豪（護照號碼000000000 號）、丑○○（護照號碼0000
      00000 號）、鄭敏惠（護照號碼000000000 號）中華民國
      護照，於93年4 月3 日自馬來西亞吉隆坡搭機、4 月7 日
      經埃及開羅，4 月10日再轉往俄羅斯，4 月16日抵達哥斯
      大黎加入境，隨即搭車進入瓜地馬拉境內偷渡成功。
    (二)被告子○○與被告乙○○（此部分經本院不另為無罪諭知
      ）共同基於利用非中華民國航空器私行運送大陸地區人民
      前往臺灣及大陸地區以外國家之犯意，由被告子○○於94
      年1 月21日在荷蘭阿姆斯特丹帶領大陸女子2 人分持冒領
      之謝淑燕中華民國護照（護照號碼000000000 號，由檢察
      官另行偵辦）及黃秀雲中華民國護照（護照號碼00000000
      0 號）至德國慕尼黑機場。
    因認被告甲○○、癸○○、子○○涉違反臺灣地區與大陸地
    區人民關係條例第28條之1 第2 項規定，應依同條例第80條
    第1 項論處。
二、公訴人認被告甲○○、癸○○、子○○涉違反臺灣地區與大
    陸地區人民關係條例第28條之1 第2 項規定，應依同條例第
    80條第1 項論處，係以被告甲○○、癸○○之自白、被告子
    ○○之供述、旅客入出境紀錄查詢表、謝淑燕、黃秀雲中華
    民國普通護照申請書、外交部領事事務局函等，資為論據。
三、經查：
    (一)按臺灣地區與大陸地區人民關係條例第28條之1 第2 項規
      定：「臺灣地區人民不得利用非中華民國船舶、航空器或
      其他運輸工具，私行運送大陸地區人民前往臺灣地區及大
      陸地區以外之國家或地區。」，而其立法理由為：「為加
      強國際合作打擊此類偷渡行為，爰於第二項明文禁止我國
      人民利用非我國籍船舶等運輸工具載運大陸地區人民偷渡
      臺灣地區及大陸地區以外之國家或地區。」。是依上開說
      明，臺灣地區與大陸地區人民關係條例第28條之1 第2 項
      所明文禁止，係臺灣地區人民利用非中華民國船舶、航空
      器或其他運輸工具載運大陸地區人民偷渡臺灣地區及大陸
      地區以外之國家或地區行為。
    (二)被告甲○○、癸○○於93年4 月3 日自馬來西亞吉隆坡帶
      領大陸地區人民4 人行使冒名申請之臺灣地區人民王憲嘉
      、林志豪、丑○○、鄭敏惠中華民國普通護照搭飛機經埃
      及、俄羅斯入境哥斯大黎加；被告子○○於94年1 月間與
      行使冒名申請之臺灣地區人民謝淑燕、黃秀雲中華民國普
      通護照之大陸地區人民搭飛機經來馬來西亞、荷蘭，於94
      年1 月27日至德國慕尼黑機場；上開事實固有王憲嘉、林
      志豪、丑○○、鄭敏惠、謝淑燕、黃秀雲中華民國普通護
      照申請書、被告甲○○、癸○○、子○○旅客入出境紀錄
      查詢表、外交部領事事務局函附卷可稽，且為被告甲○○
      、癸○○、子○○自承在卷，均堪以認定。然被告甲○○
      、癸○○、子○○帶領大陸地區人民行使冒名申請之臺灣
      地區人民中華民國普通護照搭飛機前往他國，縱使因被告
      甲○○、癸○○、子○○帶領大陸地區人民入境他國，因
      其之協助或增加大陸地區人民成功入境之可能性，但被告
      甲○○、癸○○帶領之大陸地區人民係持中華民國照外交
      部所核發之護照個別自行搭飛機入境他國，且係利用各該
      國海關之無法查證而由正當管道入境，並非因被告甲○○
      、癸○○之同行、帶領，既無「私行」，亦無「運送」，
      自非由被告甲○○、癸○○、子○○利用非中華民國船舶
      、航空器或其他運輸工具載運大陸地區人民偷渡他國，被
      告甲○○、癸○○、子○○所為即與臺灣地區與大陸地區
      人民關係條例第28條之1 第2 項規定之構成要件不符。此
      外，復無其他積極證據足資證明被告甲○○、癸○○、子
      ○○有利用非中華民國船舶、航空器或其他運輸工具載運
      大陸地區人民偷渡臺灣地區及大陸地區以外之國家或地區
      之犯行，被告甲○○、癸○○、子○○之犯罪即屬不能證
      明。
四、原審疏未詳查，率認被告甲○○、癸○○、子○○有違反臺
    灣地區與大陸地區人民關係條例第28條之1 第2 項規定之犯
    行，而予以論罪科刑，被告甲○○、癸○○、子○○上訴意
    旨均否認犯行，非無理由，自應由本院將原判決關於被告甲○○、癸○○、子○○部分撤銷，並為被告甲○○、癸○○
    、子○○無罪之諭知。
丙、被告辛○○經合法傳喚，無正當理由不到庭，不待其陳述逕
    行判決。
丁、原審共同被告藍佩珊、吳素玲、林慧玉、陳釆葳、蔣明靜、
    凌瑜彤、鄭達峰、羅錦清、鄭敏惠、蘇文全、鄭邱澄蓮、林
    連蓬、速碧霞、林志豪、未○○、柯世安、楊宗洲、林玉城
    、陳葶瑋、欒繼、華黃秀雲、陳安琪均已經原審判決確定，
    原審共同被告莊豐鳴、蕭雅媚、羅雅卿、林雅綿亦經本院判
    決確定，故不再論述。
據上論結，應依刑事訴訟法第371 條、第369 條第1 項前段、第
364 條、第299 條第1 項前段、第300 條、第301 條第1 項，刑
法第11條、第2 條第1 項、第171 條第1 項、修正前刑法第28條
、第55條、第56條、第41條第1 項，刑法施行法第1 條之1 、廢
止前罰金罰鍰提高標準條例第2 條，現行法規所定貨幣單位折算
新台幣條例第2 條，中華民國96年罪犯減刑條例第2 條第1 項第
3 款、第7 條、第9 條，判決如主文。
本案經檢察官李門騫到庭執行職務。
中    華    民    國    99    年    3     月    11    日
                  刑事第八庭    審判長法  官  洪兆隆
                                      法  官  張盛喜
                                      法  官  郭玫利
以上正本證明與原本無異。
被告甲○○、癸○○、子○○部分不得上訴。
其餘部分，如不服本判決應於收受本判決後10日內向本院提出上
訴書狀，其未敘述上訴理由者，並得於提起上訴後10日內向本院
補提理由書狀（均須按他造當事人之人數附繕本）「切勿逕送上
級法院」。
中    華    民    國    99    年    3     月    11    日
                                      書記官  梁美姿
附錄本件判決論罪科刑法條
護照條例第23條第3項：
將國民身分證交付他人或謊報遺失，以供冒名申請護照者，處5
年以下有期徒刑、拘役或科或併科新臺幣10萬元以下之罰金。
護照條例第24條第3項：
將護照交付他人或謊報遺失以供他人冒名使用者，處 5 年以下
有期徒刑、拘役或科或併科新臺幣 10 萬元以下罰金。
附表一：
┌──┬───────────────────────┐
│編號│             主         文                    │
├──┼───────────────────────┤
│ 1  │辛○○共同連續將護照交付他人供他人冒名使用，處│
│    │有期徒刑壹年貳月；減為有期徒刑柒月。          │
├──┼───────────────────────┤
│ 2  │乙○○共同連續將護照交付他人供他人冒名使用，處│
│    │有期徒刑壹年；減為有期徒刑陸月，如易科罰金，以│
│    │新台幣玖佰元即銀元參佰元折算壹日。            │
├──┼───────────────────────┤
│ 3  │壬○○共同連續將護照交付他人供他人冒名使用，處│
│    │有期徒刑陸月，如易科罰金，以新台幣玖佰元即銀元│
│    │參佰元折算壹日；減為有期徒刑參月，如易科罰金，│
│    │以新台幣玖佰元即銀元參佰元折算壹日。          │
├──┼───────────────────────┤
│ 4  │丑○○共同連續將護照交付他人供他人冒名使用，處│
│    │有期徒刑陸月，如易科罰金，以新台幣玖佰元即銀元│
│    │參佰元折算壹日；減為有期徒刑參月，如易科罰金，│
│    │以新台幣玖佰元即銀元參佰元折算壹日。          │
├──┼───────────────────────┤
│ 5  │寅○○共同連續將護照交付他人供他人冒名使用，處│
│    │有期徒刑陸月，如易科罰金，以新台幣玖佰元即銀元│
│    │參佰元折算壹日；減為有期徒刑參月，如易科罰金，│
│    │以新台幣玖佰元即銀元參佰元折算壹日。          │
├──┼───────────────────────┤
│ 6  │己○○共同將護照交付他人供他人冒名使用，處有期│
│    │徒刑陸月，如易科罰金，以新台幣玖佰元即銀元參佰│
│    │元折算壹日；減為有期徒刑參月，如易科罰金，以新│
│    │台幣玖佰元即銀元參佰元折算壹日。緩刑貳年。    │
├──┼───────────────────────┤
│ 7  │午○○共同將護照交付他人供他人冒名使用，處有期│
│    │徒刑陸月，如易科罰金，以新台幣玖佰元即銀元參佰│
│    │元折算壹日；減為有期徒刑參月，如易科罰金，以新│
│    │台幣玖佰元即銀元參佰元折算壹日。              │
├──┼───────────────────────┤
│ 8  │卯○○共同將護照交付他人供他人冒名使用，處有期│
│    │徒刑陸月，如易科罰金，以新台幣玖佰元即銀元參佰│
│    │元折算壹日；減為有期徒刑參月，如易科罰金，以新│
│    │台幣玖佰元即銀元參佰元折算壹日。              │
├──┼───────────────────────┤
│ 9  │巳○○共同連續將護照交付他人供他人冒名使用，處│
│    │有期徒刑陸月，如易科罰金，以新台幣玖佰元即銀元│
│    │參佰元折算壹日；減為有期徒刑參月，如易科罰金，│
│    │以新台幣玖佰元即銀元參佰元折算壹日。緩刑貳年。│
├──┼───────────────────────┤
│ 10 │戊○○共同連續將護照交付他人供他人冒名使用，處│
│    │有期徒刑陸月，如易科罰金，以新台幣玖佰元即銀元│
│    │參佰元折算壹日；減為有期徒刑參月，如易科罰金，│
│    │以新台幣玖佰元即銀元參佰元折算壹日。          │
├──┼───────────────────────┤
│ 11 │丙○○共同連續將護照交付他人供他人冒名使用，處│
│    │有期徒刑陸月，如易科罰金，以新台幣玖佰元即銀元│
│    │參佰元折算壹日；減為有期徒刑參月，如易科罰金，│
│    │以新台幣玖佰元即銀元參佰元折算壹日。緩刑貳年。│
├──┼───────────────────────┤
│ 12 │申○○共同將護照交付他人供他人冒名使用，處有期│
│    │徒刑陸月，如易科罰金，以新台幣玖佰元即銀元參佰│
│    │元折算壹日；減為有期徒刑參月，如易科罰金，以新│
│    │台幣玖佰元即銀元參佰元折算壹日。緩刑貳年。    │
├──┼───────────────────────┤
│ 13 │辰○○共同將護照交付他人供他人冒名使用，處有期│
│    │徒刑陸月，如易科罰金，以新台幣玖佰元即銀元參佰│
│    │元折算壹日；減為有期徒刑參月，如易科罰金，以新│
│    │台幣玖佰元即銀元參佰元折算壹日。              │
├──┼───────────────────────┤
│ 14 │丁○○共同將護照交付他人供他人冒名使用，處有期│
│    │徒刑陸月，如易科罰金，以新台幣玖佰元即銀元參佰│
│    │元折算壹日；減為有期徒刑參月，如易科罰金，以新│
│    │台幣玖佰元即銀元參佰元折算壹日。              │
├──┼───────────────────────┤
│ 15 │庚○○共同將護照交付他人供他人冒名使用，處有期│
│    │徒刑陸月，如易科罰金，以新台幣玖佰元即銀元參佰│
│    │元折算壹日；減為有期徒刑參月，如易科罰金，以新│
│    │台幣玖佰元即銀元參佰元折算壹日。              │
└──┴───────────────────────┘
附表二：
┌──────────────────────────┐
│被告行為後，刑法已經修正，並自95年7 月1 日施行，即應│
│依上開規定比較適用，茲詳述如下：                    │
│(一)修正前刑法第28條原規定：「二人以上共同『實施』犯罪│
│  之行為者，皆為共同正犯」，被告行為後，刑法第28條修│
│  正為：「二人以上共同『實行』犯罪之行為者，皆為共同│
│  正犯」，將舊法之「實施」修正為「實行」。原「實施」│
│  之概念，包含陰謀、預備、著手及實行等階段之行為，修│
│  正後僅共同「實行」犯罪行為始成立共同正犯。是新法共│
│  同正犯之範圍已有限縮，排除陰謀犯、預備犯之共同正犯│
│  。新舊法就共同正犯之範圍既因此而有所變動，自屬犯罪│
│  後法律有變更，經比較新舊法結果，以被告行為後之法律│
│  較有利被告。                                      │
│(二)95年7 月1 日修正公布施行之刑法第33條第5 款規定：「│
│  五、罰金：新臺幣1 千元以上，以百元計算之。」，是依│
│  修正後刑法第33條第5 款規定，罰金之法定刑為新台幣1 │
│  千元以上。而依修正前刑法第33條第5 款規定：「五、罰│
│  金：一元以上」，且依罰金罰鍰提高標準條例第1 條規定│
│  提高10倍，故依修正前之刑法第33條第5 款規定，罰金之│
│  法定刑為新台幣30元以上。從而，比較修正前、後之刑法│
│  第33條第5 款規定，以修正前之刑法第33條第5 款規定較│
│  有利於被告。                                      │
│(三)被告行為後，刑法第55條牽連犯之規定，業於94年1 月7 │
│  日修正公布刪除，並於95年7 月1 日施行，則被告之犯行│
│  ，因行為後新法業已刪除牽連犯之規定，此刪除雖非犯罪│
│  構成要件之變更，但顯已影響行為人刑罰之法律效果，自│
│  屬法律有變更，依刑法第2 條第1 項規定，比較新、舊法│
│  結果，仍應適用較有利於被告之行為時法律即舊法論以牽│
│  連犯（最高法院95年第8 次刑事庭會議決議參照）。    │
│(四)被告行為後，刑法第56條連續犯之規定，業於94年1 月7 │
│  日修正公布刪除，並於95年7 月1 日施行，則被告之犯行│
│  ，因行為後新法業已刪除連續犯之規定，此刪除雖非犯罪│
│  構成要件之變更，但顯已影響行為人刑罰之法律效果，自│
│  屬法律有變更，依新法第2 條第1 項規定，比較新、舊法│
│  結果，仍應適用較有利於被告之行為時法律即舊法論以連│
│  續犯（最高法院95年第8 次刑事庭會議決議參照）。    │
│(五)又比較新舊法之罪刑孰為最有利，比較時應就罪刑有關之│
│  共犯、未遂犯、連續犯、牽連犯、結合犯，以及累犯加重│
│  、自首減輕暨其他法定加減原因（如身分加減）與加減例│
│  等一切情形，綜其全部罪刑之結果而為比較。經綜合上述│
│  之比較，因依修正前刑法規定論處，較有利於被告，故應│
│  適用修正前刑法規定。                              │
│(六)95年7 月1 日修正公布施行之刑法第41條第1 項前段規定│
│  ：「犯最重本刑為五年以下有期徒刑以下之刑之罪，而受│
│  六個月以下有期徒刑或拘役之宣告者，得以新臺幣一千元│
│  、二千元或三千元折算一日，易科罰金。」，而修正前刑│
│  法第41條第1 項前段係規定：「犯最重本刑為5 年以下有│
│  期徒刑以下之刑之罪，而受6 個月以下有期徒刑或拘役之│
│  宣告，因身體、教育、職業、家庭之關係或其他正當事由│
│  ，執行顯有困難者，得以1 元以上3 元以下折算一日，易│
│  科罰金。」，且依修正前罰金罰鍰提高標準條例第2 條前│
│  段規定，就其原定數額提高為100 倍折算1 日。則刑法第│
│  41條第1 項修正前之易科罰金折算標準，應以銀元100 、│
│  2 00、300 元折算1 日，經折算為新臺幣後，應以新臺幣│
│  30 0、600 、900 元折算為1 日。經比較修正前後之易科│
│  罰金折算標準，即以修正前之規定較有利於被告。      │
└──────────────────────────┘
附表三：
┌──┬────┬───────────────────┐
│編號│ 共  犯 │        犯  罪  事  實                │
├──┼────┼───────────────────┤
│ 1  │(一)辛○○│壬○○於93年間，因需錢孔急，壬○○與陳│
│    │、酉○○│國泰、辛○○、酉○○共同基於將國民身分│
│    │、壬○○│證交付他人以供冒名申請護照及將護照交付│
│    │、寅○○│他人供他人冒名使用之犯意聯絡，在台南縣│
│    │(二)辛○○│永康市○○路152 號住處將其本人及不知情│
│    │、壬○○│之前妻劉達慶、女兒石怡瑋之國民身分證交│
│    │、林志豪│付寅○○，再由寅○○轉交予辛○○，陳國│
│    │、鄭敏惠│泰則交付約1 、2 萬元予壬○○作為報酬。│
│    │        │辛○○再將劉達慶、石怡瑋之國民身份證及│
│    │        │大陸地區不詳姓名人之照片交付酉○○於93│
│    │        │年3 月間持向外交部領事事務局高雄辦事處│
│    │        │冒名申請護照，並分別於領得93年3 月10日│
│    │        │、同年月12日發給貼有大陸地區不詳姓名人│
│    │        │照片之石怡瑋護照（護照編號000000000 ）│
│    │        │及劉達慶護照（護照編號000000000 ）後，│
│    │        │供交付大陸地區不詳姓名人使用。壬○○復│
│    │        │承上開概括犯意，又與辛○○分別與林志豪│
│    │        │、鄭敏惠（以上2 人均為原審共同被告，已│
│    │        │判決有罪確定）共同基於將國民身分證交付│
│    │        │他人以供冒名申請護照及將護照交付他人供│
│    │        │他人冒名使用之犯意聯絡，於93年間，由林│
│    │        │清水2 次各將林志豪、鄭敏惠之國民身分證│
│    │        │交付辛○○，辛○○再將林志豪、鄭敏惠之│
│    │        │國民身份證及大陸地區不詳姓名人之照片交│
│    │        │付不知情之旅行社職員，於93年3 月間持向│
│    │        │外交部領事事務局高雄辦事處冒名申請護照│
│    │        │，並分別於領得93年3 月2 日、同年月26日│
│    │        │發給貼有大陸地區不詳姓名人照片之林志豪│
│    │        │護照（護照編號000000000 ）及鄭敏惠護照│
│    │        │（護照編號000000000 ）後，供交付大陸地│
│    │        │區不詳姓名人使用。                    │
├──┼────┼───────────────────┤
│ 2  │辛○○、│丑○○於93年間，因需錢孔急，為向綽號「│
│    │丑○○、│阿國」之不詳姓名成年男子借款4 萬元，郭│
│    │酉○○、│仁皇與「阿國」及辛○○、酉○○共同基於│
│    │綽號「阿│將國民身分證交付他人以供冒名申請護照及│
│    │國」之不│將護照交付他人供他人冒名使用之犯意聯絡│
│    │詳姓名成│，在不詳處所將其所有國民身份證交付「阿│
│    │年人    │國」後，再由「阿國」轉交予辛○○，林政│
│    │        │廷再將丑○○之國民身份證及大陸地區不詳│
│    │        │姓名男子之照片交付酉○○，於93年3 月26│
│    │        │日持向外交部領事事務局高雄辦事處冒名申│
│    │        │請護照，並於領得93年3 月29日發給貼有大│
│    │        │陸地區不詳姓名男子照片之丑○○護照（護│
│    │        │照編號000000000 ）後，供交付大陸地區不│
│    │        │詳姓名男子使用。丑○○與「阿國」共同基│
│    │        │於誣告之犯意，明知上開丑○○護照並未遺│
│    │        │失，竟於93年6 月1 日，推由丑○○向司法│
│    │        │警察謊稱護照遺失及填寫中華民國護照遺失│
│    │        │作廢申報表，而未指定犯人而誣指不特定人│
│    │        │涉犯侵佔遺失物罪。                    │
├──┼────┼───────────────────┤
│ 3  │辛○○、│己○○（原名林昭吟）與辛○○、寅○○、│
│    │己○○、│酉○○共同基於將國民身分證交付他人以供│
│    │寅○○、│冒名申請護照及將護照交付他人供他人冒名│
│    │酉○○  │使用之犯意聯絡，於93年6 月間，先由林岱│
│    │        │儀（原名林昭吟）以酉○○交付之大陸地區│
│    │        │人民照片申請辦理其子王傑安之國民身分證│
│    │        │後，再由己○○（原名林昭吟）將其子王傑│
│    │        │安之國民身分證交付酉○○，酉○○復依林│
│    │        │政廷指示將王傑安之國民身份證及大陸地區│
│    │        │不詳姓名人之照片交付不知情之旅行社職員│
│    │        │，於93年6 月21日持向外交部領事事務局高│
│    │        │雄辦事處冒名申請護照，並由寅○○領取93│
│    │        │年6 月23日發給貼有大陸地區不詳姓名人照│
│    │        │片之王傑安護照（護照編號000000000 ）後│
│    │        │交付酉○○轉交辛○○，供交付大陸地區不│
│    │        │詳姓名人使用。                        │
├──┼────┼───────────────────┤
│ 4  │辛○○、│午○○與綽號「小陳」之不詳姓名成年人及│
│    │午○○、│辛○○共同基於將國民身分證交付他人以供│
│    │綽號「小│冒名申請護照及將護照交付他人供他人冒名│
│    │陳」之不│使用之犯意聯絡，於93年間，在不詳處所，│
│    │詳姓名成│午○○將其所有國民身份證交付「小陳」後│
│    │年人    │，再由「小陳」轉交予辛○○，辛○○再將│
│    │        │午○○之國民身份證及大陸地區不詳姓名人│
│    │        │之照片交付不知情之旅行社職員，於93 年 │
│    │        │11月間持向外交部領事事務局高雄辦事處冒│
│    │        │名申請護照，並於領得93年11月26日發給貼│
│    │        │有大陸地區不詳姓名人照片之午○○護照（│
│    │        │護照編號000000000 ）後，供交付大陸地區│
│    │        │不詳姓名人使用。                      │
├──┼────┼───────────────────┤
│ 5  │辛○○、│卯○○與不詳姓名成年人、辛○○共同基於│
│    │卯○○、│將國民身分證交付他人以供冒名申請護照及│
│    │某不詳姓│將護照交付他人供他人冒名使用之犯意聯絡│
│    │名成年人│，由卯○○於93年12月間，在不詳處所將其│
│    │        │所有國民身份證交付不詳姓名成年人轉交林│
│    │        │政廷，辛○○再將卯○○之國民身份證及大│
│    │        │陸地區不詳姓名女子之照片交付不知情之旅│
│    │        │行社職員，於93年11、12月間持向外交部領│
│    │        │事事務局高雄辦事處冒名申請護照，並於領│
│    │        │得93年12月1 日發給貼有大陸地區不詳姓名│
│    │        │女子照片之卯○○護照（護照編號211836  │
│    │        │690 ）後，供交付大陸地區不詳姓名女子使│
│    │        │用。                                  │
├──┼────┼───────────────────┤
│ 6  │辛○○、│(一)巳○○於93年12月間，依報紙所刊登之「│
│    │巳○○  │  辦護照」廣告聯絡後，巳○○與辛○○即│
│    │        │  共同基於將國民身分證交付他人以供冒名│
│    │        │  申請護照及將護照交付他人供他人冒名使│
│    │        │  用之犯意聯絡，由巳○○於93年12月間，│
│    │        │  在高雄市○○區○○街附近，將國民身份│
│    │        │  證交付予辛○○，辛○○即交付5 千元予│
│    │        │  巳○○作為報酬，辛○○再將巳○○國民│
│    │        │  身份證及大陸地區不詳姓名男子照片交付│
│    │        │  不知情之旅行社職員，於93年12月間持向│
│    │        │  外交部領事事務局高雄辦事處冒名申請護│
│    │        │  照，並於領得93年12月17日發給貼有大陸│
│    │        │  地區不詳姓名男子照片之巳○○護照（護│
│    │        │  照編號000000000 ）後，供交付大陸地區│
│    │        │  不詳姓名男子使用。巳○○另基於誣告之│
│    │        │  犯意，明知上開護照（護照編號00000000│
│    │        │  8 ）並未遺失，竟於94年4 月7 日，在高│
│    │        │  雄市政府警察局三民第二分局，以護照遺│
│    │        │  失為由填寫中華民國護照遺失作廢申報表│
│    │        │  ，而未指定犯人而誣指不特定人涉犯侵佔│
│    │        │  遺失物罪。                          │
│    │        │(二)又巳○○與辛○○再共同承上開將國民身│
│    │        │  分證交付他人以供冒名申請護照、將護照│
│    │        │  交付他人供他人冒名使用之概括犯意聯絡│
│    │        │  ，於94年5 月間某日，由巳○○將國民身│
│    │        │  份證交付予辛○○，辛○○即交付5 千元│
│    │        │  予巳○○作為報酬，辛○○再持巳○○國│
│    │        │  民身分證、中華民國護照遺失作廢申報表│
│    │        │  及大陸地區不詳姓名男子之照片至外交部│
│    │        │  領事事務局高雄辦事處，以巳○○上開護│
│    │        │  照遺失為由申請補發，使外交部領事事務│
│    │        │  局高雄辦事處承辦公務員陷於錯誤，將遺│
│    │        │  失補發之不實事項記載在巳○○之中華民│
│    │        │  國普通護照申請書審核部分之備註欄上，│
│    │        │  而使公務員於職務所掌之公文書登載不實│
│    │        │  ，足以生損害於外交部領事事務局對於護│
│    │        │  照管理之正確性。辛○○於領得94年5 月│
│    │        │  20日補發之貼有大陸地區不詳姓名男子照│
│    │        │  片之巳○○護照（護照編號000000000 ）│
│    │        │  後，供交付大陸地區不詳姓名男子冒名使│
│    │        │  用。                                │
├──┼────┼───────────────────┤
│ 7  │辛○○、│(一)戊○○於94年初收到行動電話之「辦護照│
│    │戊○○、│  可賺3 萬元」簡訊，經與綽號「阿勝」之│
│    │綽號「阿│  林姓不詳姓名成年男子聯絡後，戊○○與│
│    │勝」之不│  辛○○、「阿勝」共同基於使公務員登載│
│    │詳姓名成│  不實文書、將國民身分證交付他人以供冒│
│    │年人    │  名申請護照及將護照交付他人供他人冒名│
│    │        │  使用之犯意聯絡，先由「阿勝」將大陸地│
│    │        │  區不詳姓名男子之照片交付戊○○，再由│
│    │        │  戊○○先於94年1 月11日至高雄縣鳳山市│
│    │        │  戶政事務所，以國民身分證遺失為由，持│
│    │        │  大陸地區不詳姓名男子之照片申請補領國│
│    │        │  民身分證，使承辦公務員陷於錯誤，將遺│
│    │        │  失補發之不實事項記載在所掌公文書上，│
│    │        │  並補發國民身分證予戊○○，足以生損害│
│    │        │  於高雄縣鳳山市戶政事務所對於國民身分│
│    │        │  證管理之正確性。戊○○領得貼有大陸地│
│    │        │  區不詳姓名男子照片之國民身分證後，即│
│    │        │  以新臺幣（下同）1 萬元之代價將國民身│
│    │        │  份證交付予於「阿勝」轉交辛○○，林政│
│    │        │  廷再將補發之戊○○國民身份證及大陸地│
│    │        │  區不詳姓名男子照片交付不知情之旅行社│
│    │        │  職員，於94年1 月12日持向外交部領事事│
│    │        │  務局高雄辦事處冒名申請護照，並於領得│
│    │        │  94年1 月13日發給貼有大陸地區不詳姓名│
│    │        │  男子照片之戊○○護照（護照編號212009│
│    │        │  463 ）後，供交付大陸地區不詳姓名男子│
│    │        │  使用。戊○○另基於誣告之犯意，明知上│
│    │        │  開戊○○護照（護照編號000000 000）並│
│    │        │  未遺失，竟於94年4 月11日，在高雄縣政│
│    │        │  府警察局鳳山分局，以護照遺失為由填寫│
│    │        │  中華民國護照遺失作廢申報表，而未指定│
│    │        │  犯人而誣指不特定人涉犯侵佔遺失物罪。│
│    │        │(二)又戊○○與辛○○再共同承使公務員登載│
│    │        │  不實文書、將國民身分證交付他人以供冒│
│    │        │  名申請護照及將護照交付他人供他人冒名│
│    │        │  使用之概括犯意聯絡，於94年6 月間某日│
│    │        │  ，由辛○○持補發之戊○○國民身分證、│
│    │        │  中華民國護照遺失作廢申報表及大陸地區│
│    │        │  不詳姓名男子之照片至外交部領事事務局│
│    │        │  高雄辦事處，以戊○○上開護照遺失為由│
│    │        │  申請補發，使外交部領事事務局高雄辦事│
│    │        │  處承辦公務員陷於錯誤，將遺失補發之不│
│    │        │  實事項記載在戊○○之中華民國普通護照│
│    │        │  申請書審核部分之備註欄上，而使公務員│
│    │        │  於職務所掌之公文書登載不實，足以生損│
│    │        │  害於外交部領事事務局對於護照管理之正│
│    │        │  確性。李政廷於領得94年6 月15日補發之│
│    │        │  貼有大陸地區不詳姓名男子照片之戊○○│
│    │        │  護照（護照編號000000 00 0 ）後，供交│
│    │        │  付大陸地區不詳姓名男子冒名使用，李政│
│    │        │  廷則交付戊○○美金300 元作為報酬。李│
│    │        │  桂賓復基於誣告之犯意，明知上開戊○○│
│    │        │  護照（護照編號000000000 ）並未遺失，│
│    │        │  竟於94年10月3 日，在高雄縣政府警察局│
│    │        │  鳳山分局，以護照遺失為由填寫中華民國│
│    │        │  護照遺失作廢申報表，而未指定犯人而誣│
│    │        │  指不特定人涉犯侵佔遺失物罪。        │
├──┼────┼───────────────────┤
│ 8  │辛○○、│(一)丙○○於94年1 月間，依報紙所刊登之「│
│    │丙○○、│  辦護照出國可以賺錢」廣告電話與「林先│
│    │綽號「林│  生」之不詳姓名成年人聯絡後，丙○○與│
│    │先生」之│  「林先生」、辛○○即共同基於將國民身│
│    │不詳姓名│  分證交付他人以供冒名申請護照及將護照│
│    │成年人  │  交付他人供他人冒名使用之犯意聯絡，由│
│    │        │  丙○○於94年1 月間，在高雄市左營區某│
│    │        │  地，將國民身份證影本交付予「林先生」│
│    │        │  再轉交辛○○，丙○○因而取得2 萬元報│
│    │        │  酬，辛○○再將丙○○國民身份證影本及│
│    │        │  大陸地區不詳姓名男子照片交付不知情之│
│    │        │  旅行社職員，於94年1 月間持向外交部領│
│    │        │  事事務局高雄辦事處冒名申請護照，並於│
│    │        │  94年1 月10日領得貼有大陸地區不詳姓名│
│    │        │  男子照片之丙○○護照（護照編號212007│
│    │        │  184 ）後，輾轉交付大陸地區不詳姓名男│
│    │        │  子使用。丙○○另基於誣告之犯意，明知│
│    │        │  上開護照（護照編號000000000 ）並未遺│
│    │        │  失，竟於94年3 月28日，在台南縣政府警│
│    │        │  察局白河分局，以護照遺失為由填寫中華│
│    │        │  民國護照遺失作廢申報表，而未指定犯人│
│    │        │  而誣指不特定人涉犯侵佔遺失物罪。    │
│    │        │(二)又丙○○與「林先生」、辛○○再共同承│
│    │        │  將國民身分證交付他人以供冒名申請護照│
│    │        │  及將護照交付他人供他人冒名使用之概括│
│    │        │  犯意聯絡，於94年4 月間某日，由辛○○│
│    │        │  再持丙○○國民身分證影本、中華民國護│
│    │        │  照遺失作廢申報表及大陸地區不詳姓名男│
│    │        │  子之照片至外交部領事事務局高雄辦事處│
│    │        │  ，以丙○○上開護照遺失為由申請補發，│
│    │        │  使外交部領事事務局高雄辦事處承辦公務│
│    │        │  員陷於錯誤，將遺失補發之不實事項記載│
│    │        │  在丙○○之中華民國普通護照申請書審核│
│    │        │  部分之備註欄上，而使公務員於職務所掌│
│    │        │  之公文書登載不實，足以生損害於外交部│
│    │        │  領事事務局對於護照管理之正確性。94  │
│    │        │  年4 月6 日領得補發之貼有大陸地區不詳│
│    │        │  姓名男子照片之丙○○護照（護照編號  │
│    │        │  000000000 ）後，辛○○即輾轉交付大陸│
│    │        │  地區不詳姓名男子冒名使用。          │
├──┼────┼───────────────────┤
│ 9  │辛○○、│申○○於93年間，因需錢孔急，為向綽號「│
│    │申○○、│小陳」之不詳姓名成年男子借款15萬元，魏│
│    │綽號「小│宏龍與「小陳」及辛○○共同基於將國民身│
│    │陳」之不│分證交付他人以供冒名申請護照及將護照交│
│    │詳姓名成│付他人供他人冒名使用之犯意聯絡，在不詳│
│    │年人    │處所將其所有國民身份證交付「小陳」後，│
│    │        │再由「小陳」轉交予辛○○，辛○○再將魏│
│    │        │宏龍之國民身份證及「周老闆」之不詳姓名│
│    │        │男子之照片交付不知情之旅行社職員，於94│
│    │        │年1 月間持向外交部領事事務局高雄辦事處│
│    │        │冒名申請護照，並領得94年1 月25日發給貼│
│    │        │有「周老闆」照片之申○○護照（護照編號│
│    │        │000000000 ）。申○○又基於使公務員登載│
│    │        │不實文書之犯意，於94年2 月21日至高雄市│
│    │        │三民區戶政事務所，以國民身分證遺失為由│
│    │        │，持「周老闆」照片申請補領國民身分證，│
│    │        │使承辦公務員陷於錯誤，將遺失補發之不實│
│    │        │事項記載在所掌公文書上，並補發貼有「周│
│    │        │老闆」照片之國民身分證予申○○，足以生│
│    │        │損害於高雄市三民區戶政事務所對於國民身│
│    │        │分證管理之正確性。申○○其後將貼有「周│
│    │        │老闆」照片之申○○護照（護照編號212017│
│    │        │110 ）及貼有「周老闆」照片之申○○國民│
│    │        │身分證交付「小陳」供轉交他人冒名使用。│
├──┼────┼───────────────────┤
│ 10 │辛○○、│辰○○於94年2 月間，因需錢孔急，為向綽│
│    │辰○○、│號「阿國」之不詳姓名成年男子借款4 萬元│
│    │綽號「阿│，羅雅卿與「阿國」及辛○○共同基於將國│
│    │國」之不│民身分證交付他人以供冒名申請護照及將護│
│    │詳姓名成│照交付他人供他人冒名使用之犯意聯絡，在│
│    │年人    │不詳處所將其所有國民身份證交付「阿國」│
│    │        │後，再由「阿國」轉交予辛○○，辛○○再│
│    │        │將辰○○之國民身份證及大陸地區不詳姓名│
│    │        │女子之照片交付不知情之旅行社職員，於94│
│    │        │年2 月間持向外交部領事事務局高雄辦事處│
│    │        │冒名申請護照，並於領得94年2 月22日發給│
│    │        │貼有大陸地區不詳姓名女子照片之辰○○護│
│    │        │照（護照編號000000000 ）後，供交付大陸│
│    │        │地區不詳姓名女子使用。辰○○又基於誣告│
│    │        │之犯意，明知上開辰○○護照並未遺失，竟│
│    │        │於94年4 月1 日，在高雄市政府警察局前鎮│
│    │        │分局，推由辰○○以護照遺失為由填寫中華│
│    │        │民國護照遺失作廢申報表，而未指定犯人而│
│    │        │誣指不特定人涉犯侵佔遺失物罪。        │
├──┼────┼───────────────────┤
│ 11 │丁○○、│丁○○與庚○○、不詳姓名之成年人「陳先│
│    │庚○○、│生」共同基於將國民身分證交付他人以供冒│
│    │綽號「陳│名申請護照及將護照交付他人供他人冒名使│
│    │先生」之│用之犯意聯絡，於94 年2月間，由庚○○向│
│    │不詳姓名│不知情之林月香、王長青夫妻佯稱可代辦貸│
│    │人成年人│款購車，使林月香、王長青夫妻陷於錯誤，│
│    │        │而將林月香之國民身分證交付庚○○，林信│
│    │        │安再將林月香之國民身分證交付「陳先生」│
│    │        │，「陳先生」再將林月香之國民身份證及大│
│    │        │陸地區不詳姓名人之照片交付丁○○，於94│
│    │        │年2 月24日持向外交部領事事務局高雄辦事│
│    │        │處冒名申請護照，並於領得94年2 月25日發│
│    │        │給貼有大陸地區不詳姓名人照片之林月香護│
│    │        │照（護照編號000000000 ）後，供交付大陸│
│    │        │地區不詳姓名人使用。                  │
├──┼────┼───────────────────┤
│ 12 │辛○○、│在94年1 月間，在不詳處所，將國民身分證│
│    │綽號「林│交予綽號林先生者，轉交辛○○後，偽稱大│
│    │先生」之│陸人士照片即為林慧玉照片，委由不知情旅│
│    │不詳姓名│行社人士，相外交部申辦其貼有大陸人士照│
│    │成年人、│片之護照後，並於94年1 月27日，由郭詠珊│
│    │林慧玉  │帶領其與巳○○、林慧玉等人前往美國洛杉│
│    │        │磯，又於94年2 月16日，再由郭詠珊帶領其│
│    │        │與巳○○、丙○○、黃名華、戊○○、陳安│
│    │        │琪等人前往美國洛杉磯，以蓋得入出境查驗│
│    │        │章，增加偷渡安全性。                  │
├──┼────┼───────────────────┤
│ 13 │辛○○、│在93年11月19日前某日，依綽號小陳者提議│
│    │綽號「小│，提供本人國民身分證轉交予辛○○，偽稱│
│    │陳」之不│大陸人士照片即為陳安琪照片，委由不知情│
│    │詳姓名成│旅行社人士，向外交部申辦貼有大陸人士照│
│    │年人、陳│片之陳安琪護照，並94年1 月13 日 獨自一│
│    │安琪    │人搭機至韓國轉機至美國，另於94年2 月16│
│    │        │日，由郭詠珊帶領其與巳○○、丙○○、林│
│    │        │慧玉、黃名華、戊○○等人前往美國洛杉磯│
│    │        │，以蓋得入出境查驗章，增加偷渡安全性。│
│    │        │嗣於94年4 月初，在高雄市○○路附近，將│
│    │        │其護照交予辛○○，供他人冒名使用。    │
├──┼────┼───────────────────┤
│ 14 │辛○○、│於93年間，在不詳處所，將其國民身分證交│
│    │蔣明靜  │予辛○○，偽稱大陸人士照片即蔣明靜照片│
│    │        │，委由不知情旅行社人士，向外交部申辦貼│
│    │        │有大陸人士照片之蔣明靜護照，並親自辦理│
│    │        │日簽及港簽，並於94年1 月27日，與辛○○│
│    │        │一同前往大陸福州市，將護照交予辛○○，│
│    │        │供他人冒名使用。                      │
├──┼────┼───────────────────┤
│ 15 │辛○○、│在94年1 月間，由蔣明靜介紹結識辛○○，│
│    │凌瑜彤  │在不詳處所，將其本人國民身分證交予蔣明│
│    │        │經轉交辛○○，辛○○偽稱大陸人士照片即│
│    │        │凌瑜彤照片，委由不知情旅行社人士，向外│
│    │        │交部申辦貼有大陸人士照片之凌瑜彤護照，│
│    │        │又親自辦理美簽，於94年3 月16 日 前往香│
│    │        │港，接受辛○○招待香港旅遊，並將其護照│
│    │        │交予辛○○，辛○○於同日掩護大陸女子張│
│    │        │莉莉持凌瑜彤之護照欲偷渡美國，過境臺灣│
│    │        │中正國際機場時遭查獲。該護照經大陸人士│
│    │        │持用，於94年間由香港過境臺北欲轉機偷渡│
│    │        │美國時，在臺灣桃園中正機場被查獲（林政│
│    │        │廷帶領）。                            │
├──┼────┼───────────────────┤
│ 16 │辛○○、│(一)在94年1 月間，透過蔣明靜介紹結識林政│
│    │蔣明靜、│  廷，並依蔣明靜、辛○○提議，在高雄市│
│    │陳葶瑋  │  明靜陪同前往高雄市某家旅行社，並由其│
│    │        │  等偽稱辛○○所提供之大陸人士照面為其│
│    │        │  本人照片，委由不知情之旅行社人士，向│
│    │        │  外交部申辦貼有大陸人士照片之陳葶瑋護│
│    │        │  照。                                │
│    │        │(二)陳葶瑋於94年3 月5 日前往香港，並將護│
│    │        │  照交給辛○○，辛○○於同日掩護大陸女│
│    │        │  子高欽玉持前開冒領之陳葶瑋護照欲偷渡│
│    │        │  加拿大，為香港警方查獲。            │
├──┼────┼───────────────────┤
│ 17 │辛○○、│(一)在94年4 月間某日，在高雄市○○○○路│
│    │綽號「林│  附近，將其本人退伍令及照片交給綽號林│
│    │仔」之不│  仔之成年男子，數日後，因綽號林仔者聯│
│    │詳姓名成│  絡表示尚缺身分證，再於相同地點將身分│
│    │年人、蘇│  證交予綽號阿正之成年男子，嗣由綽號林│
│    │文全    │  仔者轉交予辛○○後，偽稱大陸人士照片│
│    │        │  即蘇文全照片，委由不知情旅行社人士，│
│    │        │  向外交部申辦貼有大陸人士照片之蘇文全│
│    │        │  護照，供他人冒名使用。              │
│    │        │(二)該護照經大陸人士持用，於94年7 月21日│
│    │        │  在巴拿馬擬搭機前往薩爾瓦多時被查獲。│
├──┼────┼───────────────────┤
│ 18 │辛○○、│(一)於92年7 月間，在高雄市○○路附近，將│
│    │綽號「小│  本人及子女鄭家馨、鄭家敏、鄭家豪之身│
│    │陳」之不│  分證交予某陳姓成年女子，後轉交予林政│
│    │詳姓名成│  廷後，偽稱大陸人士照片即鄭家馨、鄭家│
│    │年人、鄭│  敏、鄭家豪之照片，委由不知情旅行社人│
│    │邱澄蓮  │  士，向外交部申辦貼有大陸人士照片之鄭│
│    │        │  家馨、鄭家敏、鄭家豪護照，供他人冒名│
│    │        │  使用。                              │
│    │        │(二)鄭家馨之護照經大陸人士持用，於94年7 │
│    │        │  月21日在巴拿馬擬搭機前往薩爾瓦多時被│
│    │        │  查獲。                              │
├──┼────┼───────────────────┤
│ 19 │辛○○、│(一)於93年間，在高雄市○○路、漢口街交岔│
│    │吳素玲  │  路口附近，將吳素玲、子女蔡郁涵、蔡郁│
│    │        │  婷、蔡峻豪4 人之戶籍謄本、國民身分證│
│    │        │  等物交付予辛○○，偽稱大陸人士照片即│
│    │        │  蔡郁涵、蔡郁婷、蔡峻豪之照片，委由不│
│    │        │  知情旅行社人士，向外交申辦貼有大陸人│
│    │        │  士照片之蔡郁涵、蔡郁婷、蔡峻豪護照。│
│    │        │(二)另於93年11月18日偕同蔡郁涵、蔡郁婷與│
│    │        │  黃彥霖持上開護照，自高雄搭乘中華航空│
│    │        │  CI657 班機出境前往馬來西亞，同年月20│
│    │        │  日乘中華航空CI658 班機入境，以蓋用入│
│    │        │  出境查驗章，增加偷渡之安全性，再將上│
│    │        │  開蔡郁涵、蔡郁婷與黃彥霖之護照交林政│
│    │        │  廷，供他人冒名使用。                │
│    │        │(三)蔡郁婷之護照經大陸人士持用，於93年12│
│    │        │  月28日由荷蘭阿姆斯特丹入境美國洛杉磯│
│    │        │  時被查獲。                          │
├──┼────┼───────────────────┤
│ 20 │辛○○、│(一)於93年10月底，欒繼華提供身分證予林政│
│    │欒繼華  │  廷後，辛○○再將已貼好大陸人士照片及│
│    │        │  欒繼華身分證影本之護照申請書交由欒繼│
│    │        │  華親自前往外交部申辦護照，領取貼有大│
│    │        │  陸人士照片之護照後，並辦理美國簽證。│
│    │        │(二)欒繼華另於93年11月18日另持上開護照，│
│    │        │  自高雄搭乘中華航空CI657 班機出境前往│
│    │        │  馬來西亞，同年月20日乘中華航空CI658 │
│    │        │  班機入境，以蓋用入出境查驗章，增加偷│
│    │        │  渡之安全性，後將上開護照交辛○○，供│
│    │        │  他人冒名使用。                      │
├──┼────┼───────────────────┤
│ 21 │辛○○、│於93年間，在台南縣關廟鄉附近，將其國民│
│    │綽號「鐵│身分證正本及戶籍謄本交予綽號鐵板之男子│
│    │板」之不│，再轉交辛○○偽稱大陸人士照片即林連蓬│
│    │詳姓名成│子女林柏昇、林維真之照片，委由不知情旅│
│    │年人、林│行社人士，向外交部申辦貼有大陸人士照片│
│    │連蓬    │之林柏昇、林維真護照，供他人冒名使用。│
├──┼────┼───────────────────┤
│ 22 │辛○○、│於93年底，在台南市○○○路與永安街交岔│
│    │酉○○、│路口超商前，將本人及子林志奇之身分證並│
│    │速碧霞  │女林湘雲之戶籍謄本交予酉○○，再轉交林│
│    │        │政廷偽稱大陸人士照片即速碧霞、林志奇、│
│    │        │林湘雲之照片，委由不知情旅行社人士，向│
│    │        │外交申辦貼有大陸人士照片之速碧霞、林志│
│    │        │奇、林湘雲護照，供他人冒名使用。      │
├──┼────┼───────────────────┤
│ 23 │辛○○、│(一)莊豐鳴、蕭雅媚於民國94年3 月間，因需│
│    │莊豐鳴、│  錢孔急，經由「小陳」（或「阿勝」）之│
│    │蕭雅媚  │  不詳姓名成年男子介紹認識辛○○後，莊│
│    │        │  豐鳴、蕭雅媚各與辛○○共同基於將國民│
│    │        │  身分證交付他人以供冒名申請護照及將護│
│    │        │  照交付他人供他人冒名使用之犯意聯絡，│
│    │        │  先由辛○○將大陸地區不詳姓名男子、女│
│    │        │  子之照片交付莊豐鳴、蕭雅媚，蕭雅媚、│
│    │        │  莊豐鳴即先後於94年3 月29日、94年3 月│
│    │        │  30 日 ，至高雄縣林園鄉戶政事務所，以│
│    │        │  國民身分證遺失為由，持大陸地區不詳姓│
│    │        │  名女子、男子之照片申請補領國民身分證│
│    │        │  ，使承辦公務員陷於錯誤，將遺失補發之│
│    │        │  不實事項記載在所掌公文書上，並補發國│
│    │        │  民身分證予莊豐鳴、蕭雅媚，足以生損害│
│    │        │  於高雄縣林園鄉戶政事務所對於國民身分│
│    │        │  證管理之正確性。莊豐鳴、蕭雅媚領得貼│
│    │        │  有大陸地區不詳姓名男子、女子照片之國│
│    │        │  民身分證後，即各以新臺幣（下同）3 萬│
│    │        │  元之代價將國民身份證交付予於辛○○（│
│    │        │  另案審理中），辛○○再將補發之莊豐鳴│
│    │        │  、蕭雅媚國民身份證及大陸地區不詳姓名│
│    │        │  男子、女子之照片交付不知情之旅行社職│
│    │        │  員，於94年3 月31日持向外交部領事事務│
│    │        │  局高雄辦事處冒名申請護照，並於94年4 │
│    │        │  月1日 領得貼有大陸地區不詳姓名女子照│
│    │        │  片之蕭雅媚護照（護照編號000000000 ）│
│    │        │  及貼有大陸地區不詳姓名男子照片之莊豐│
│    │        │  鳴護照（護照編號000000000 ）後，輾轉│
│    │        │  交付大陸地區不詳姓名男子、女子使用。│
│    │        │  莊豐鳴另基於誣告之犯意，明知上開莊豐│
│    │        │  鳴、蕭雅媚護照並未遺失，竟於94年5 月│
│    │        │  2 日，在高雄市政府警察局小港分局，以│
│    │        │  護照遺失為由填寫中華民國護照遺失作廢│
│    │        │  申報表，而未指定犯人而誣指不特定人涉│
│    │        │  犯侵佔遺失物罪。                    │
│    │        │(二)又莊豐鳴與辛○○再共同承將國民身分證│
│    │        │  交付他人以供冒名申請護照及將護照交付│
│    │        │  他人供他人冒名使用之概括犯意聯絡，於│
│    │        │  94年6 月間某日，由辛○○持補發之莊豐│
│    │        │  鳴、蕭雅媚國民身分證、中華民國護照遺│
│    │        │  失作廢申報表及大陸地區不詳姓名男子、│
│    │        │  女子之照片至外交部領事事務局高雄辦事│
│    │        │  處，以莊豐鳴、蕭雅媚上開護照遺失為由│
│    │        │  申請補發，使外交部領事事務局高雄辦事│
│    │        │  處承辦公務員陷於錯誤，將遺失補發之不│
│    │        │  實事項記載在莊豐鳴、蕭雅媚之中華民國│
│    │        │  普通護照申請書審核部分之備註欄上，而│
│    │        │  使公務員於職務所掌之公文書登載不實，│
│    │        │  足以生損害於外交部領事事務局對於護照│
│    │        │  管理之正確性。94年6 月14日領得補發之│
│    │        │  貼有大陸地區不詳姓名女子照片之蕭雅媚│
│    │        │  護照（護照編號000000000 ）及貼有大陸│
│    │        │  地區不詳姓名男子照片之莊豐鳴護照（護│
│    │        │  照編號00000000 0）後，辛○○即輾轉交│
│    │        │  付大陸地區不詳姓名男子、女子冒名使用│
│    │        │  。                                  │
│    │        │                                      │
├──┼────┼───────────────────┤
│ 24 │辛○○、│羅雅卿於民國94年4 月間，因需錢孔急，見│
│    │綽號「阿│報紙刊登收購護照之廣告，乃由綽號「阿恩│
│    │恩」之不│」之不詳姓名成年男友撥打廣告刊登之電話│
│    │詳姓名成│與辛○○聯絡後，羅雅卿與男友「阿恩」及│
│    │年人、羅│辛○○共同基於將國民身分證交付他人以供│
│    │雅卿    │冒名申請護照及將護照交付他人供他人冒名│
│    │        │使用之犯意聯絡，在高雄市○○路與六合路│
│    │        │口附近，推由男友「阿恩」以新臺幣（下同│
│    │        │）3 萬元之代價將羅雅卿之國民身份證交付│
│    │        │予於辛○○，辛○○再將羅雅卿之國民身份│
│    │        │證及大陸地區不詳姓名女子之照片交付不知│
│    │        │情之旅行社職員，於94年4 月18日持向外交│
│    │        │部領事事務局高雄辦事處冒名申請護照，並│
│    │        │於94年4 月19日領得貼有大陸地區不詳姓名│
│    │        │女子照片之羅雅卿護照（護照編號00000000│
│    │        │8 ）後，輾轉交付大陸地區不詳姓名女子使│
│    │        │用。羅雅卿與男友「阿恩」、辛○○又共同│
│    │        │承上開將國民身分證交付他人以供冒名申請│
│    │        │護照、將護照交付他人供他人冒名使用之概│
│    │        │括犯意聯絡，羅雅卿明知上開護照並未遺失│
│    │        │，竟於94年5 月4 日，在高雄市政府警察局│
│    │        │新興分局，以護照遺失為由填寫中華民國護│
│    │        │照遺失作廢申報表，而未指定犯人而誣指不│
│    │        │特定人涉犯侵佔遺失物罪。旋於同日，林政│
│    │        │廷持羅雅卿國民身分證、中華民國護照遺失│
│    │        │作廢申報表及大陸地區不詳姓名女子之照片│
│    │        │至外交部領事事務局高雄辦事處，以羅雅卿│
│    │        │上開護照遺失為由申請補發，使外交部領事│
│    │        │事務局高雄辦事處承辦公務員陷於錯誤，將│
│    │        │遺失補發之不實事項記載在羅雅卿之中華民│
│    │        │國普通護照申請書審核部分之備註欄上，而│
│    │        │使公務員於職務所掌之公文書登載不實，足│
│    │        │以生損害於外交部領事事務局對於護照管理│
│    │        │之正確性。94年5 月5 日羅雅卿領得補發之│
│    │        │貼有大陸地區不詳姓名女子照片之羅雅卿護│
│    │        │照（護照編號000000000 ）後，辛○○即安│
│    │        │排、指示羅雅卿於94年5 月7 日出境至大陸│
│    │        │地區，並將補發之貼有大陸地區不詳姓名人│
│    │        │照片之羅雅卿護照（護照編號000000000 ）│
│    │        │交付大陸地區不詳姓名女子冒名使用。    │
├──┼────┼───────────────────┤
│ 25 │辛○○、│(一)於93年間，持辛○○交付之大陸人士照片│
│    │黃秀雲  │  ，謊稱為其本人之照片，至外交部申領護│
│    │        │  照，並辦理美國簽證後，在高雄火車站附│
│    │        │  近，將護照交付辛○○，供他人冒名使用│
│    │        │  。                                  │
│    │        │(二)該護照經大陸人士持用，於94年1 月24日│
│    │        │  在慕尼黑擬搭機前往美國時，在機場被查│
│    │        │  獲。                                │
├──┼────┼───────────────────┤
│ 26 │辛○○、│93年3 月8 日前某日在不詳地點，將其國民│
│    │酉○○、│身分證交付某不詳姓名成年人，再轉交予林│
│    │某不詳姓│政廷指示酉○○偽稱大陸人士照片即未○○│
│    │名成年人│之照片，委由不知情之佳大旅行社鄭靜怡，│
│    │、未○○│向外交部申辦貼有大陸人士照片之未○○護│
│    │        │照，供他人冒名使用。                  │
├──┼────┼───────────────────┤
│ 27 │辛○○、│於93年3 月3 日前某日，在臺南縣永康市中│
│    │寅○○、│山南路某處，將其國民身分證交予寅○○、│
│    │酉○○、│酉○○，再轉交予辛○○指示酉○○委偽稱│
│    │柯世安  │大陸人士照片即柯世安之照片，委由不知情│
│    │        │之旅行社人士，向外交部申辦貼有大陸人士│
│    │        │照片之柯世安護照，供他人冒名使用。    │
├──┼────┼───────────────────┤
│ 28 │辛○○、│(一)因向地下錢莊借款2 萬元無法還款，於94│
│    │綽號「凱│  年2 月間某日，在高雄縣鳳山市住處附近│
│    │仔」之不│  ，將本人身分證、退伍令及全戶戶口名簿│
│    │詳姓名成│  交予地下錢莊綽號凱仔之成年男子，綽號│
│    │年人、楊│  凱仔者再將上開資料轉交予辛○○，林政│
│    │宗洲    │  廷偽稱大陸人士照片即楊宗洲之子女楊悅│
│    │        │  琳、楊詔凱之照片，委由不知情之旅行社│
│    │        │  人士，向外交部申辦貼有大陸人士照片之│
│    │        │  楊悅琳、楊詔凱護照，供他人冒名使用。│
│    │        │(二)楊悅琳之護照經大陸人士持用，於94年7 │
│    │        │  月21日在巴拿馬擬搭機前往薩爾瓦多時被│
│    │        │  查獲（林建宏、陳昱帶領）。          │
├──┼────┼───────────────────┤
│ 29 │(一)辛○○│林玉城與辛○○共同基於將國民身分證交付│
│    │、林玉城│他人以供冒名申請護照及將護照交付他人供│
│    │(二)辛○○│他人冒名使用之概括犯意聯絡，連續於：(一)│
│    │、林玉城│93年7 月間，在高雄市○○區○○路403 號│
│    │、羅錦清│林玉城經營之洗衣店內，林玉城以新臺幣（│
│    │(三)辛○○│下同）4 萬元之代價將其子林原禾之國民身│
│    │、林玉城│分證交付予辛○○，辛○○再將林原禾之國│
│    │、鄭達峰│民身分證及大陸地區不詳姓名男子之照片交│
│    │、綽號「│付不知情之旅行社職員，於93年7 月間某日│
│    │小陳」不│持向外交部領事事務局高雄辦事處冒名申請│
│    │詳姓名成│護照，並於93年7 月21日領得貼有大陸地區│
│    │年人    │不詳姓名男子照片之林原禾護照（護照編號│
│    │        │000000000 ）後，輾轉交付大陸地區不詳姓│
│    │        │名男子使用。林玉城又基於誣告之犯意，明│
│    │        │知上開林原禾護照並未遺失，竟於93年8 月│
│    │        │4 日，在高雄市政府警察局左營分局，以護│
│    │        │照遺失為由填寫中華民國護照遺失作廢申報│
│    │        │表，而未指定犯人而誣指不特定人涉犯侵佔│
│    │        │遺失物罪。(二)93年11月間，林玉城將申請護│
│    │        │照後交付他人冒名使用可獲取利益之情告知│
│    │        │羅錦清，並介紹羅錦清與辛○○認識，林玉│
│    │        │城與辛○○、羅錦清即共同基於將國民身分│
│    │        │證交付他人以供冒名申請護照及將護照交付│
│    │        │他人供他人冒名使用之概括犯意聯絡，在上│
│    │        │開林玉城經營之洗衣店內，由羅錦清以14萬│
│    │        │5 千元之代價將其本人、妻周昌蘭、子女羅│
│    │        │韞文、羅韞嘉、羅韞瑋之國民身分證交付予│
│    │        │林玉城，林玉城再轉交辛○○，辛○○復將│
│    │        │羅錦清等5 人之國民身份證及大陸地區不詳│
│    │        │姓名男女之照片交付不知情之旅行社職員，│
│    │        │於93年11、12月間持向外交部領事事務局高│
│    │        │雄辦事處冒名申請護照，並分別於93年11月│
│    │        │2 日領得貼有大陸地區不詳姓名人照片之羅│
│    │        │韞文護照（護照編號000000000 ）、93年11│
│    │        │月3 日領得貼有大陸地區不詳姓名人照片之│
│    │        │羅韞瑋護照（護照編號000000000 ）、93年│
│    │        │11月8 日領得貼有大陸地區不詳姓名人照片│
│    │        │之周昌蘭護照（護照編號000000000 ）、93│
│    │        │年11月23日領得貼有大陸地區不詳姓名人照│
│    │        │片之羅韞嘉護照（護照編號000000000 ）、│
│    │        │93年12月14日領得貼有大陸地區不詳姓名人│
│    │        │照片之羅錦清護照（護照編號000000000 ）│
│    │        │後，輾轉交付大陸地區不詳姓名人使用，林│
│    │        │玉城因而獲得5 千元利益。其後，林玉城承│
│    │        │上開誣告之概括犯意，復與羅錦清共同基於│
│    │        │誣告之犯意聯絡，明知上開羅錦清等人護照│
│    │        │並未遺失，竟於94年1 月19日，在高雄市政│
│    │        │府警察局左營分局，推由羅錦清以護照遺失│
│    │        │為由填寫中華民國護照遺失作廢申報表，而│
│    │        │未指定犯人而誣指不特定人涉犯侵佔遺失物│
│    │        │罪。(三)94年2 月間，林玉城與辛○○、姓名│
│    │        │年籍不詳綽號「小陳」之成年男子（即「阿│
│    │        │勝」）、鄭達峰共同基於將國民身分證交付│
│    │        │他人以供冒名申請護照及將護照交付他人供│
│    │        │他人冒名使用之概括犯意聯絡，在上開林玉│
│    │        │城經營之洗衣店內，由鄭達峰以抵銷2 萬元│
│    │        │債務之代價將其女鄭伊靜、鄭伊媗之國民身│
│    │        │分證交付予林玉城，林玉城再交予「小陳」│
│    │        │（即「阿勝」）轉交辛○○，辛○○復將鄭│
│    │        │伊靜、鄭伊媗之國民身分證及大陸地區不詳│
│    │        │姓名女子之照片交付不知情之旅行社職員，│
│    │        │於94年2 月間持向外交部領事事務局高雄辦│
│    │        │事處冒名申請護照，並分別於94年2 月22  │
│    │        │日領得貼有大陸地區不詳姓名女子照片之鄭│
│    │        │伊媗護照（護照編號000000000 ）、94年2 │
│    │        │月25日領得貼有大陸地區不詳姓名女子照片│
│    │        │之鄭伊靜護照（護照編號000000000 ）後，│
│    │        │輾轉交付大陸地區不詳姓名人使用。      │
├──┼────┼───────────────────┤
│ 30 │辛○○、│辛○○於93年11月間自不詳姓名成年人取得│
│    │不詳姓名│林雅綿之國民身分證後，即持林雅綿之國民│
│    │成年人、│身分證及大陸地區不詳姓名人之照片交付旅│
│    │林雅綿  │行社職員，委由持向外交部領事事務局高雄│
│    │        │辦事處申請辦理護照，並於93年11月18日領│
│    │        │得貼有大陸地區不詳姓名人照片之被告林雅│
│    │        │綿護照（護照號碼000000000 號），供他人│
│    │        │冒名使用。                            │
└──┴────┴───────────────────┘

司法院資訊處製作；財團法人民間司法改革基金會備份。
